臺灣高等法院刑事判決　　　　　　　 100年度上訴字第1410號
上　訴　人　臺灣板橋地方法院檢察署檢察官
上　訴　人
即　被　告　陳金進
指定辯護人　劉彥良律師（法律扶助律師）
上列上訴人因毒品危害防制條例等案件，不服臺灣板橋地方法院
99年度訴字第2796號，中華民國100年3月24日第一審判決（起訴
案號：臺灣板橋地方法院檢察署99年度偵字第13734 號），提起
　　　上訴，本院判決如下：
    主  文
上訴駁回。
    事  實
一、陳金進（綽號阿忠）前因偽造文書案件，經臺灣新竹地方法
    院於民國（以下同）92年9 月15日以90年度訴字第369 號刑
    事判決判處有期徒刑1 年，而於92年10月27日確定，並於94
    年4 月30日縮刑期滿執畢（94年5 月1 日縮短刑期執畢出監
    ，指揮書執畢日期為94年5 月24日）；又因犯施用第二級毒
    品等罪，經臺灣板橋地方法院95年3 月10日以95年度簡字第
    1020號刑事簡易判決判處有期徒刑6 月、4 月，並定執行刑
    為有期徒刑8 月，於95年4 月21日確定；嗣經臺灣臺北地方
    法院於96年8 月20日以96年度聲減字第1083號刑事裁定，各
    減為有期徒刑2 月、3 月，應執行有期徒刑4 月，如易科罰
    金以銀元3 百元即新台幣9 百元折算1 日確定（以下簡稱第
    一案）；再因犯施用第一級毒品罪，經臺灣臺北地方法院於
    95年9 月25日以95 年 度訴字第981 號刑事判決判處有期徒
    刑10月，於95年10月27日確定，又因另犯施用第二級毒品罪
    ，經臺灣桃園地方法院於95年 8 月11日以95年度簡字第280
    號簡易判決判處有期徒刑6 月，於95年9 月26日確定；復因
    另犯竊盜案件，經臺灣士林地方法院於95年10月30日以95年
    度士簡字第1180號判決判處有期徒刑4 月確定。嗣上開施用
    第一級毒品罪、施用第二級毒品罪及竊盜案件等三罪（各罪
    判處有期徒刑10月、6 月及4 月），亦經臺灣臺北地方法院
    於96年8 月20日以96年度聲減字第1083號刑事裁定，各減為
    有期徒刑5 月、3 月及2 月，並定執行刑為有期徒刑8 月，
    如易科罰金以銀元3 百元即新台幣9 百元折算1 日確定，經
    與第一案之罪刑接續執行，於96年10月31日縮刑期滿執行完
    畢（於96年11月1 日縮短刑期執畢出監，起訴書誤載為97年
    12月1 日執畢）。
二、陳金進與綽號三姐之成年女子白錦蓉（白錦蓉，女，民國○○
    年○ 月○ 日生，身分證統一編號：Ｚ000000000號，籍設台北
    市○○區○○路二段86巷37號，居台北縣板橋市（已改制新
    北市板橋區○○○路○ 段42號3 樓；所涉本案未據檢察官起
    訴）係男女朋友關係，其二人明知甲基安非他命係屬毒品危
    害防制條例第2 條第2 項第2 款所定之第二級毒品，不得非
    法販賣、持有之，竟仍與白錦蓉共同基於販賣第二級毒品甲
    基安非他命以牟利之犯意聯絡，由陳金進利用其所有廠牌、
    序號均不詳之行動電話1 支（未扣案，搭配陳金進所有行動
    電話門號0000000000號SIM 卡1 只），與白錦蓉所有廠牌、
    序號均不詳之行動電話1 支（未扣案，搭配白錦蓉所有行動
    電話門號0000000000號SIM 卡1 只），共同於下列時地所述
    之交易聯絡方式、重量與代價，販賣第二級毒品甲基安非他
    命給予郭東能：陳金進於99年1 月5 日晚間某時許，因郭東
    能（綽號郭仔）要求其交付甲基安非他命以抵償其前所積欠
    郭東能之新台幣（以下同）3, 000元債務後，陳金進乃與白
    錦蓉共同基於販賣甲基安非他命以牟利之犯意聯絡，在不詳
    處所，由陳金進自真實姓名年籍均不詳之成年人處，以不詳
    之代價販入重量不足1 公克之甲基安非他命，再由白錦蓉於
    99年1 月6 日凌晨1 時3 分、同時42分許，分別持陳金進、
    白錦蓉所有之上開行動電話門號0000000000號、0000000000
    號接續撥打郭東能所持用之行動電話門號0000000000號，以
    聯繫甲基安非他命交付之時地，並於同時45分許，在臺北縣
    板橋市（現改制為新北市板橋區○○○路○ 段 1 巷28號之2
    郭東能住處前，將前揭重量不足1 公克之甲基安非他命1 小
    包交與郭東能，以抵償陳金進前所積欠郭東能3,000 元之款
    項，而完成毒品交易；惟郭東能因與陳金進就甲基安非他命
    買賣之重量與價金嗣未能達成一致，嗣由陳金進囑咐白錦蓉
    於同（6 ）日晚間某時許，至郭東能上揭住處取回該甲基安
    非他命（如原判決附表編號1 所示）。
三、陳金進基於販賣第二級毒品甲基安非他命以營利之各別犯意
    ，分別利用其所有廠牌、序號均不詳之行動電話1 支（未扣
    案，搭配其所有行動電話門號0000000000號SIM 卡1 只）、
    其所有廠牌不詳、序號為000000000000000 號之行動電話 1
    支（業經扣案，搭配其所有行動電話門號0000000000號SI M
    卡1 只），以之充為其販賣甲基安非他命之聯絡工具，分別
    於下列時地所述之交易聯絡方式、重量與代價，販賣第二級
    毒品甲基安非他命（如原判決附表編號2 至8 所示）：
（一）、於99年1 月26日下午2 時7 分、同時32分、同時42分許
        ，接續持其所有之行動電話門號0000000000號與蔡宗宏
        所持用之行動電話門號0000000000號相互聯繫，並約妥
        甲基安非他命之買賣及交付事宜，旋在臺北市○○區○
        ○路路邊處，以1,000 元之代價，將甲基安非他命1 小
        包（重0.3 公克）販賣給予蔡宗宏而交付之，並取得販
        賣所得金額1,000 元（販賣所得1,000 元未扣案）。
（二）、於99年3 月10日晚間8 時34分、同時36分、9 時9 分許
        ，接續持其所有之行動電話門號0000000000號與蔡宗宏
        （綽號大胖）所持用之行動電話門號0000000000號相互
        聯繫，約妥甲基安非他命之買賣及交付事宜後，旋在臺
        北縣三重市（現改制為新北市三重區○○○路 ○ 段163
        巷12號之「幸福戲院」前，以人民幣400 元之代價，將
        甲基安非他命1 小包（重0.5 公克）販賣給予蔡宗宏而
        交付之，並取得販賣所得價金人民幣400 元（販賣所得
        人民幣400 元未扣案）。
（三）、於99年3 月15日晚間9 時55分、10時5 分、同時31分許
        ，接續持其所有之行動電話門號0000000000號與高俊昌
        （綽號小高）所持用之行動電話門號0000000000號相互
        聯繫，並約妥甲基安非他命買賣之重量及交付事宜，旋
        在臺北縣三重市○○路○ 段之速食店門口，以2,000 元
        之代價，將甲基安非他命1 小包（重1 公克）販賣給予
        高俊昌而交付之，並取得販賣所得金額2,000 元（販賣
        所得2, 000元未扣案）。
（四）、於99年3 月18日晚間10時54分至11時53分許間，先後持
        其所有之行動電話門號0000000000號與蔡宗宏所持用之
        行動電話門號0000000000號相互聯繫，約妥甲基安非他
        命之買賣重量、價格及交付事宜，旋在前揭「幸福戲院
        」附近，以1,500 元之代價，將甲基安非他命1 小包（
        重0.5 公克）販賣給予蔡宗宏而交付之，並取得販賣所
        得金額1,500 元（販賣所得1,500 元未扣案）。
（五）、於99年3 月19日下午3 時8 分、晚間7 時8 分、同時10
        分、8 時1 分、同時7 分許，先後持其所有之行動電話
        門號0000000000號與高俊昌所持用之行動電話門號0000
        000000號、0000000000號相互聯繫，約妥甲基安非他命
        買賣交付事宜後，旋在臺北縣三重市○○路○ 段191 巷
        16號陳金進居處前之車內，以1,000 元之代價，將甲基
        安非他命1 小包（重0.3 公克）販賣給予高俊昌而交付
        之，並取得販賣所得金額1,000 元（販賣所得1, 000元
        未扣案）。
（六）、於99年3 月21日晚間9 時9 分、同時35分許，接續持其
        所有之行動電話門號0000000000號與蔡宗宏所持用之行
        動電話門號0000000000號相互聯繫，並約妥甲基安非他
        命買賣之重量、價格及交付事宜，旋即在上開「幸福戲
        院」前，以2,500 元之代價，將甲基安非他命1 小包（
        重1 公克）販賣給予蔡宗宏而交付之，並取得販賣所得
        金額2,500 元（販賣所得2,500 元未扣案）。
（七）、於99年5 月2 日晚間11時許，以不詳方式與高俊昌相互
        聯繫，約妥甲基安非他命之買賣交付事宜後，旋在臺北
        縣三重市○○路○ 段之速食店前，以2,000 元之代價，
        將甲基安非他命1 小包（重1 公克）販賣給予高俊昌而
        交付之，並取得販賣所得金額1,000 元，餘款1,000 元
        則尚未收取（販賣所得1,000 元未扣案）。
四、陳金進計共同販賣甲基安非他命給予郭東能（綽號郭仔）1
    次及各別販賣甲基安非他命予蔡宗宏（綽號大胖）、高俊昌
    （綽號小高）計7 次，並取得上開三之（一）至（七）所示
    販賣所得之財物，而獲取甲基安非他命之價差資為利潤，販
    賣所得財物之金額共計新臺幣（以下如未特別標明幣別，即
    指新臺幣）9,000 元及人民幣400 元（販賣所得款項均未扣
    案）。嗣經警於99年5 月5 日上午11時許，在臺北縣三重市
    ○○路○ 段191 巷16號陳金進住處依法執行搜索，並扣得陳
    金進前開所有之行動電話1 支（序號000000000000000 號，
    搭配門號0000000000號，含SIM 卡1 只），而悉上情。
五、案經臺北縣（現改制為新北市）政府警察局土城分局移送臺
    灣板橋地方法院檢察署檢察官偵查起訴。
    理    由
壹、程序部分：
一、證據能力之說明：按所謂證據能力，指證據得提出於法院調
    查，以供作認定犯罪事實存否之用所具備之形式資格，而證
    據能力之有無，即證據是否適格，悉依相關法律定之，不許
    法院自由判斷。無證據能力之證據資料，應先予以排除，不
    得作為判斷之依據，故證據資料必先具有證據能力，容許為
    訴訟上之證明，並在審判期日經合法調查後，始有證明力可
    言，而得進一步為法院評斷其能否證明某種待證事實有無之
    實質證據價值（最高法院95年度臺上字第3764號、96年度臺
    上字第5979號判決意旨參照）。又依法律規定為有證據能力
    之證據，於其條文如係規定應符合一定之要件，始例外取得
    證據能力者，於個案審判上如何認定其符合規定之要件，自
    應於判決理由內，依其調查所得為必要之說明。茲就本案所
    涉之證據能力部分，分列說明如下：
（一）、為保障被告之反對詰問權，排除具有虛偽危險性之傳聞
        證據，以求實體真實發見，92年2 月6 日修正公布、同
        年9 月1 日施行之刑事訴訟法乃增訂傳聞法則及例外規
        定，於第159 條第1 項修正為「被告以外之人於審判外
        之言詞或書面陳述，除法律有規定者外，不得作為證據
        」，該條所稱「法律有規定」得作為證據者，即傳聞法
        則之例外規定，例如同法增訂之第159 條之 1 至第159
        條之5 等，此均屬有證據能力之法律規定。又按被告以
        外之人於檢察事務官、司法警察官或司法警察調查中所
        為之陳述，與審判中不符時，其先前之陳述具有較可信
        之特別情況，且為證明犯罪事實存否所必要者，得為證
        據，同法第159 條之2 定有明文，而此項傳聞法則之例
        外，必符合被告以外之人於檢察事務官、司法警察（官
        ）調查中所為之陳述，「與審判中不符」，且其先前之
        陳述，具備「有較可信之特別情況」及「必要性」要件
        ，始例外得適用之，而所謂「必要性」要件，乃指就具
        體個案案情及相關證據予以判斷，主要待證事實或與犯
        罪事實存否相關之事實存在或不存在，已無從再由同一
        供述者取得與先前相同之陳述內容，縱以其他證據替代
        ，亦無由達到同一目的，而有利用原先陳述之必要者而
        言。次按被告以外之人於偵查中向檢察官所為之陳述，
        除顯有不可信之情況者外，得為證據，同法第159 條之
        1 第2 項定有明文，考諸偵查中被告以外之人向檢察官
        所為之供述，性質上本屬傳聞證據，且常為認定被告有
        罪之證據，自理論上言，如未予被告反對詰問、適當辯
        解之機會，一律准其為證據，似與當事人進行主義之精
        神不無扞格之處，對被告之防禦權亦有所妨礙，又刑事
        訴訟法規定檢察官代表國家偵查犯罪、實施公訴，基於
        當事人一方之原告地位，就被告犯罪事實及訴訟條件與
        據以認定證據能力等訴訟程序上之事實，固應善盡舉證
        責任，然因檢察官依法有訊問證人、鑑定人之權，且訊
        問被告以外之人時，本應對被告有利、不利之情形併予
        注意，再徵諸實務運作現況，檢察官大多能遵守法定程
        序之要求，尚不致有故意違法取證情事，復依法命受訊
        問人具結，可信性極高，是為兼顧理論與實務，被告以
        外之人於偵查中所為之陳述，除反對該項供述具有證據
        能力之被告、代理人、辯護人等，本乎當事人主導證據
        調查原則，自應就「顯有不可信之情況」負釋明之責，
        否則被告以外之人向檢察官所為之陳述，毋庸另為證明
        ，即得作為認定被告犯罪之證據，以符前揭條文之立法
        意旨。又所謂顯有不可信之情況，既涉證據能力有無之
        判斷，應指證人等被告以外之人為陳述之當時，外在環
        境是否存在顯然足以影響其意思自由之不當外力及陳述
        之人是否對於所言之法律效果顯然存有誤解而言，尚不
        包含對於證人等供述內容憑信性等證據證明力評價之判
        斷，亦即指該不可信情形甚為顯著了然者為限，此固非
        以絕對不須經調查程序為條件，然須從卷證本身，綜合
        訊問時之外部情況，例如是否踐行偵查中調查人證之法
        定程序等，為形式上之觀察或調查，即可發現，無待進
        一步為實質調查之情形而言，否則即將證據能力與有待
        法院綜合全辯論意旨及調查證據所得而依法認定之證明
        力判斷混為一談（最高法院96年度臺上字第5684號判決
        意旨參照），而被告之反對詰問權係指訴訟上被告有在
        公判庭當面詰問證人，以求發見真實之權利，此與證據
        能力係指符合法律所規定之證據適格，而得成為證明犯
        罪事實存在與否之證據資格，二者性質上並非相同。否
        則，被告以外之人如於審判中所為之陳述，與其先前在
        檢察官偵查中所為之陳述不符時，遽謂後者無證據能力
        ，依同法第155 條第2 項規定，即悉數摒除不用，僅能
        採取其於審判中之陳述作為判斷之依據，按之現行刑事
        訴訟法關於傳聞證據排除例外之規定，殊難謂為的論；
        況偵查中檢察官訊問證人，旨在蒐集被告之犯罪證據，
        以確認被告嫌疑之有無及內容，與審判中透過當事人之
        攻防，經由詰問程序調查證人以認定事實之性質及目的
        有別。偵查中辯護人僅有在場權及陳述意見權，並無詰
        問證人之權利，此觀同法第245 條第2 項前段之規定甚
        明。又同法第248 條第1 項係規定檢察官「訊問證人時
        ，如被告在場者，被告得親自詰問」，故祇要被告在場
        而未經檢察官任意禁止者，即屬已賦予其得詰問證人之
        機會，被告是否親自詰問，在所不問；同條第2 項前段
        規定「預料證人於審判時不能訊問者，應命被告在場」
        ，就訊問證人時應否命被告在場，則委諸檢察官之判斷
        。凡此，均尚難謂係檢察官訊問證人之程序必須傳喚被
        告使其得以在場之規定。故偵查中檢察官訊問證人，雖
        未經被告親自詰問，或因被告不在場而未給予其詰問之
        機會者，該證人所為之陳述，並非所謂之「顯有不可信
        之情況」，而得據以排除其證據能力（最高法院96年度
        臺上字第4365號、第7448號、97年度臺上字第1653號判
        決意旨可參）。再按被告以外之人於審判外之陳述，雖
        不符同法第159 條之1 至第159 條之4 之規定，而經當
        事人於審判程序同意作為證據，法院審酌該言詞陳述或
        書面陳述作成時之情況，認為適當者，亦得為證據。當
        事人、代理人或辯護人於法院調查證據時，知有第159
        條第1 項不得為證據之情形，而未於言詞辯論終結前聲
        明異議者，視為有前項之同意，同法第159 條之5 定有
        明文，究其立法意旨在於傳聞證據未經當事人之反對詰
        問予以核實前，原則上先予排除，惟若當事人業已放棄
        反對詰問權，於審判程序中表明同意該等傳聞證據可作
        為本案證據，或於言詞辯論終結前未曾聲明異議者，基
        於尊重當事人對傳聞證據之處分權，且證據資料愈豐富
        ，愈有助於真實發見之理念，並強化言詞辯論之功能，
        使訴訟程序得以聚焦爭點，集中審理與順暢進行，上開
        傳聞證據亦應具有證據能力。又同條第2 項「擬制同意
        」與同條第1 項之明示同意有別，實務上常見當事人等
        係以「無異議」或「沒有意見」表示之，斯時倘該證據
        資料之性質，已經辯護人閱卷而知悉，或自起訴書、原
        審判決書之記載而了解，或偵、審中經檢察官、審判長
        、受命法官、受託法官告知，或被告逕為認罪答辯或有
        類似之作為、情況，即可認該相關人員於調查證據之時
        ，知情而合於擬制同意之要件（最高法院96年度臺上字
        第4174號刑事判決意旨參照）。另按刑事訴訟法第159
        條之5 之規定，僅在強調當事人之同意權得取代其反對
        詰問權，使傳聞證據得作為證據，並無限制必須不符合
        同法第159 條之1 至第159 條之4 規定，始有適用；亦
        即，依目的解釋之方法，第159 條之5 並不以被告以外
        之人於審判外之陳述「必不符合」第159 條之1 至第15
        9 條之4 有關傳聞法則例外規定之情形，始有其適用（
        臺灣高等法院暨所屬法院96年度法律座談會刑事類提案
        第26號研討結果足資參照）。經查：
1.證人郭東能、蔡宗宏、高俊昌、王阿通於99年5 月5 日警詢時
  之證述及指認，係被告陳金進以外之人於審判外所為之陳述，
  本質上均屬傳聞證據，又被告之辯護人於原審準備程序中，就
  上開供證之證據能力業已提出異議，再觀諸證人蔡宗宏、高俊
  昌於警詢時之陳述，核與渠等於偵查中之結證大致相符，而渠
  等先前於警詢時之陳述，既得以偵訊時之結證代之，皆非屬證
  明公訴人所指犯罪事實成立所不可或缺之證據資料，當不具有
  必要性，又證人郭東能、王阿通於警詢時之陳述，既未據公訴
  人引為本案事實認定之證據資料，核與刑事訴訟法第159 條之
  2 或第159 條之3 所定要件俱未相合，復查無其他得例外取得
  證據能力之法律依據，揆諸前揭規定，此等證據方法自應予以
  排除，不得作為本案證據。
 2、證人郭東能、王阿通於99年5 月5 日、99年7 月6 日、證人
    白錦蓉、蔡宗宏、高俊昌於99年5 月5 日偵查中，各自向檢
    察官所為之供述，固皆屬被告以外之人於審判外所為之言詞
    陳述，惟於偵訊時，既經檢察官向渠等諭知證人有具結義務
    及偽證處罰，並命渠等立於證人地位朗讀結文，供前具結擔
    保渠等證言之真實性後，分別於檢察官面前完整、連續陳述
    渠等親身經歷，且查無其他違法取證，而足堪影響該等證人
    之供述，於證據能力認定上之瑕疵存在，咸無顯不可信之情
    形，引用該等證人於檢察官面前所為之陳述作為證據應屬適
    當，依刑事訴訟法第159 條之1 第2 項規定，俱得採為認定
    被告本案犯罪事實存否之證據。至辯護人雖為被告辯以上開
    證人於偵查中之證述，乃被告以外之人於審判外之陳述，依
    法無證據能力云云，然查辯護人對前揭證人於偵查中所為之
    結證有何顯不可信之情況，既未具體指明之，遑論舉證以實
    其說，本院就卷證資料本身之存在觀之，尚查無其他顯不可
    信之情事，是辯護人前開主張，要屬空言，自非可採。
 3、本判決下列其餘所引用之被告以外之人於審判外之言詞或書
    面陳述，固皆屬傳聞證據，惟當事人及辯護人迄至言詞辯論
    終結時，對於前揭傳聞證據既均已知其情，或已同意作為證
    據，或未對該等證據資料之證據能力聲明異議，本院審酌上
    開證據資料製作時之情況，製作人與被告間並無恩怨嫌隙，
    衡諸製作當時應無刻意誣陷或迴護被告之情，復查無其他違
    法不當取證或證據容許性明顯過低等瑕疵，因認以之作為證
    據俱屬適當，揆諸前開規定與說明，該等證據資料自應有證
    據能力。
（二）、按通訊監察錄音之譯文，僅屬依據監聽錄音結果予以翻
        譯之文字，固具文書證據之外觀，但實際上仍應認監聽
        所得之錄音帶或光碟，始屬調查犯罪所得之證物；刑事
        訴訟法第165 條之1 第2 項所稱之證物，如其蒐證程序
        合法，並經合法調查，自具證據能力。因此檢察官如提
        出通訊監察錄音之譯文為其證據方法，實乃以其監聽所
        得之錄音帶或光碟，為調查犯罪所得之證物，法院本應
        依刑事訴訟法第165 條之1 所列之方法調查，以判斷該
        錄音帶或光碟是否與通訊監察錄音之譯文相符。而監聽
        錄音製作之譯文，雖通常為偵查犯罪機關單方面製作，
        然若被告或訴訟關係人對其真實性並無爭執，經法院於
        審判期日提示譯文供當事人辨認、表示意見並為辯論者
        ，程序自屬適法（最高法院95年度臺上字第295 號、94
        年度臺上字第4665號刑事判決意旨可資參考）。另按監
        聽係政府機關依據通訊保障及監察法之授權所為截取他
        人通訊內容之強制處分，必須符合所列舉之得受監察之
        犯罪與受監察者之要件，始為合法，此觀通訊保障及監
        察法第5 條第1 項規定即明。然偵查作為屬於浮動之狀
        態，偵查機關於執行監聽時未必能保證獲得所受監察罪
        名之資料，自無從事先預測或控制監聽所可能擴及之範
        圍。因此，在監聽過程中時而會發生得知「另案」之通
        訊內容。此「另案監聽」所取得之證據，如若係執行監
        聽機關自始即偽以有本案監聽之罪名而聲請核發通訊監
        察書，於其監聽過程中發現另案之證據者，因該監聽自
        始即不符正當法律程序，且執行機關之惡性重大，則其
        所取得之監聽資料及所衍生之證據，依通訊保障及監察
        法第5 條第5 項規定，應予絕對排除，不得作為另案之
        證據使用。倘若屬於本案依法定程序監聽中偶然獲得之
        另案證據，則因其並非實施刑事訴訟程序之公務員因違
        背法定程序所取得之證據，當亦無刑事訴訟法第158 條
        之4 之適用。此種情形，應否容許其作為另案之證據使
        用，現行法制並未明文規定，而同屬刑事強制處分之搜
        索、扣押，則於刑事訴訟法第152 條規定有學理上所稱
        之「另案扣押」，允許執行人員於實施搜索或扣押時，
        對於所發現「另案應扣押之物」得以立即採取干預措施
        而扣押之，分別送交該管法院或檢察官。鑒於此種另案
        監聽之執行機關並不存在脫法行為，且監聽具有如前述
        不確定性之特質，其有關另案之通訊內容如未即時截取
        ，蒐證機會恐稍縱即失，則基於與「另案扣押」相同之
        法理及善意例外原則，倘若另案監聽亦屬於通訊保障及
        監察法第5 條第1 項規定得受監察之犯罪，或雖非該條
        項所列舉之犯罪，但與本案即通訊監察書所記載之罪名
        有關聯性者，自應容許將該「另案監聽」所偶然獲得之
        資料作為另案之證據使用（最高法院97年度臺上字第26
        33號刑事判決意旨可參）。查檢察官所提出之卷附行動
        電話門號0000000000號、0000000000號於99年1 月6 日
        、0000000000號於99年1 月26日、0000000000號於99年
        3 月10日、99年3 月15日、99年3 月18日、99年3 月19
        日、99年3 月21日先後受通訊監察之譯文，乃係依據由
        通訊監察機器設備錄音，且複製而成之光碟片內容予以
        轉譯製作，性質上屬儲放資料之光碟片所派生之證據，
        均在證明被告或白錦蓉有與他人通話之事實及內容之存
        在，非屬供述證據，當無傳聞法則之適用。次查，證人
        即新北市政府警察局土城分局警員王培益於99年12月28
        日在原審審理時證稱：「（問：本件被告涉嫌販賣毒品
        的案件，是否由你承辦？）是的」、「（問：本件被告
        所使用的行動手機門號監聽譯文部分，也是由你承辦嗎
        ？）是的」，「（問：請提示99年度偵字第13734 號卷
        第140 頁，依據通訊監察書的記載，手機號碼00000000
        00號通訊監察時間為99年1 月23日10時起至99年2 月21
        日10時止，為何通訊監察譯文上的0000000000門號有99
        年3 月18日至99年3 月23日之通訊監察譯文？〈提示並
        告以要旨〉）經我調閱相關卷宗，那是我將手機門號誤
        植」，「（問：如何發現你是手機門號誤植？）經我調
        閱分局內當初聲請通訊監察的卷宗，經比對後我發現原
        始的卷宗和地檢署的卷宗，就上開時間譯文的記載，門
        號的部分寫錯了。我們每次實施通訊監察，都會將原卷
        存在檔案室歸檔，我有將原卷調出來看，原卷上的門號
        不是0000000000這個門號，所以我才發現是寫錯了」，
        「（問：檢察官上開所指時段之監聽譯文，當初是由誰
        製作譯文的？）由我製作的，包含整個表格、時間、門
        號都是我製作的」，「（問：你們當初製作譯文的時候
        ，是製作幾份？）我們主要是針對認定被告有交易毒品
        的部分去製作譯文，我們都只先作1 份，但我們要聲請
        搜索票的時候會將被告涉嫌交易毒品的部分彙整下來，
        我們提供給檢察官的卷內監聽譯文，是我們當初要聲請
        搜索票的時候所製作的，我剛才所講的原卷是指我當初
        第一份製作的譯文，並不是聲請搜索票時所彙整的譯文
        」，「（問：為何在彙整的過程中，會將門號誤載？）
        因為我們是使用WORD來製作監聽譯文，在彙整的過程中
        ，門號的欄位有些會先留白，會先製作對話的部分，後
        來再把門號填進去，以節省時間，可能就是因為這樣子
        所以在填空白門號欄位時，把0000000000的門號就一路
        往下拉，所以才會發生誤載的情形」，「（問：為何把
        門號的欄位先留白，先製作對話的部分會比較節省時間
        ？）因為我們是一路製作下來，所以在製作的過程中，
        會先去聽他的對話，而門號大部分都是固定的，所以可
        以之後再製作，但可能就是因為這樣子，所以沒有注意
        到之後被告有換門號的情形」，「（問：原卷與卷內的
        監聽譯文有哪些差別？）有門號的差別，原卷上面有正
        確的手機門號，而且法院卷內的譯文資料是彙整的，原
        卷是否如此，我還要回去看才能知道」，「（問：你所
        講的原卷是否可以提供本院參考？）可以」等語明確（
        原審卷第135 頁至第136 頁背面），並有本案偵辦警員
        王培益於原審審訊後當庭提出附卷之臺北縣政府警察局
        土城分局99年4 月5 日聲請通訊監察卷宗（內附原審98
        年度聲監字第1199號、99年度聲監字第97號、99年度聲
        監字第235 號通訊監察書、通訊監察譯文等件）可資佐
        憑（原審卷第136 頁背面，文件外放），復觀諸偵卷所
        附業經警員彙整之通訊監察譯文所示，99年3 月10日受
        通訊監察之譯文確係緊接行動電話門號0000000000號於
        99年1 月26日之通訊監察譯文所製作，而99年3 月18日
        、99年3 月21日、99年3 月23日、99年3 月25日、99年
        3 月27日之通訊監察譯文則分別緊接於後，99年4 月15
        日後之通訊監察譯文始登載為行動電話門號0000000000
        號（99年度偵字第13734 號偵查卷頁第220 頁至第22 2
        頁），是偵查卷所附之99年3 月10日、99年3 月18日、
        9 9 年3 月21日通訊監察譯文上所載「0000000000」，
        咸係「0000000000」之誤植，應屬可信，又行動電話門
        號0000000000號於99年1 月26日、門號0000000000號於
        99年3 月10日、99年3 月15日、99年 3 月18日、99年3
        月19日、99年3 月21日先後所受之通訊監察，均係在監
        察期間，此有原審99年度聲監字第97號、99年度聲監字
        第235 號通訊監察書在卷可參（原審卷第85頁；第71頁
        ，同第117 頁、120 頁、123 頁），是辯護人於原審所
        執前開通訊監察已逾通訊監察書所載之期間乙節，容有
        誤會。再查，被告於本案係涉犯毒品危害防制條例第 4
        條第2 項之販賣第二級毒品罪，本具有通訊保障及監察
        法第5 條第1 項第1 款之情形，屬得核發通訊監察書之
        範圍，且臺北縣政府警察局土城分局執行本案之通訊監
        察，係以不能或難以其他方法蒐集或調查證據，有監察
        被告相關通訊之必要，因而由臺灣板橋地方法院檢察署
        檢察官向原審法院聲請核發通訊監察書，此有原審98年
        度聲監字第1199號、99年度聲監字第97號、99年度聲監
        字第235 號通訊監察書在卷可憑（原審卷第85頁、第71
        頁），縱該等通訊監察書上所載監察對象係涉犯毒品危
        害防制條例第4 條第1 項等罪嫌，然參諸上開說明，本
        案對於被告及其他相關人等所使用之電話實施通訊監察
        ，仍應認屬合法。矧查，被告及其辯護人於原審準備程
        序及審理時，僅就本案通訊監察部分是否屬無令狀之違
        法監聽有異議，對前揭譯文內容所載則均表示無意見，
        且被告就關聯性部分亦為充分之陳述，是該等譯文顯無
        虛偽製作、故意記載不實或與本案欠缺關聯性之情事。
        從而，執行通訊監察機關對被告前開所使用之行動電話
        實施通訊監察結果，就被告或他人在上開電話中之通訊
        內容，轉譯為卷附之譯文，而被告及其辯護人於原審準
        備程序及審理中既均不爭執前揭資料之真實性，復經本
        院於審判期日依法踐行提示上開監察電話通訊譯文之調
        查證據程序，本案卷附前開譯文自俱有證據能力。
（三）、傳聞法則乃係對被告以外之人於審判外之言詞或書面陳
        述所為之規範，非供述證據即無傳聞法則之適用，至判
        斷是否為供述證據，厥在於該項證據是否有經過「知覺
        」、「記憶」及「表達」之供述要素存在。查扣案之行
        動電話1 支（序號000000000000000 號，搭配門號0000
        000000號，含SIM 卡1 只）既屬物證，而非供述證據，
        當無傳聞法則之適用，又該扣案物乃係偵辦警員經合法
        搜索所扣得，此為被告及其辯護人所不爭執，以之資為
        認定事實之基礎自屬合適，應認為有證據能力。
二、按刑事訴訟法第164 條第1 項規定「審判長應將證物提示當
    事人、代理人、辯護人或輔佐人，使其辨認」，其意旨乃基
    於直接審理原則，使採為判決基礎之證據資料，讓當事人等
    有辨認之機會，以擔保證據資料之真實性，並保護被告之防
    禦權。倘該證物本身具有高度危險性（例如爆裂物），或依
    法令應集中保管以免流失（例如毒品），或依其性質不適於
    當庭提示原物者（例如巨型船舶），則於審判期日提示（宣
    讀或告以意旨）與該證物具有同等價值之證據資料（例如爆
    裂物、毒品之鑑定報告、巨型船舶之照片），已足以擔保原
    證物之真實性者，即與保護被告之防禦權及程序正義之遵守
    無違（最高法院96年度臺上字第1998號判決意旨參照）。查
    本院於審理時業已提示與上開扣案物具有同等價值之扣押物
    品目錄表，俾供被告及其辯護人辨認，另經原審於99年12月
    28 日 在審理時當庭勘驗該行動電話之簡訊內容（原審卷第
    134 頁背面、135 頁），揆諸上開說明，業已依法踐行證據
    調查程序，合於被告防禦權之保護與程序正義之遵守。
三、查甲基安非他命係安非他命之衍生物，安非他命在國內取得
    不易，施用情形較少，目前國內所緝獲之安非他命藥物多為
    甲基安非他命，安非他命則較為少見，惟大多數毒品接觸者
    及一般民眾對此二者未予精準區辨，致詞語表達上多習以「
    安非他命」兼稱之，此乃本院就毒品案件行使審判職務上所
    已知之事實，是以下供述證據如有以「安非他命」稱之者，
    實則指「甲基安非他命」之意，均合先敘明。
貳、被告有罪部分：
甲、被告已供承認罪部分：關於被告所犯本判決如事實欄第三段
    所述（一）、至（七）、共七件販賣第二級毒品甲基安非他
    命犯行部分（按即如原判決附表編號2 至8 所述，其中有關
    原判決書如附表編號2.3. 5.7所述販賣給蔡宗宏第二級毒品
    安非他命4 條之犯罪事實；原判決書如附表編號4.6.8 所述
    販賣給高俊昌第二級毒品安非他命3 條之犯罪事實，共計七
    件犯罪事實）。
一、本院查：
（一）、上開如事實欄第三段所述（一）、至（七）、共七件販
        賣第二級毒品甲基安非他命犯行部分，業據被告陳金進
        於100 年10月19日在本院準備程序與100 年11月8 日在
        本院審理時供承認罪在卷（本院卷第113 背面頁、151
        頁背面、152 頁）。
（二）、被告陳金進所犯上開如事實欄第三段所述（一）、販賣
        第二級毒品甲基安非他命給予蔡宗宏犯行部分，即如原
        判決事實一附表編號2 所載部分：
1.證人蔡宗宏於99年12月28日在原審審理時證稱：「（問：手機
  門號0000000000號是否你在使用？）是。」，「（問：請提示
  上開偵卷第243 頁，你在偵查中說1 月26日是跟被告購買1 千
  元安非他命，與你剛才所述不合，究竟實情為何？〈提示並告
  以要旨〉）因為時間過太久了，所以我才會忘記，但1 月26日
  這1 次是我跟被告買1 千元的安非他命沒有錯。」，「（問：
  請提示上開偵卷第220 頁99年1 月26日3 通譯文，你剛有說這
  3 通譯文是你請被告幫你購買安非他命，你們在99年1 月26日
  14時7 分通話後，是否在14時42分再次通話後，有在華江橋頭
  碰面，被告有交付安非他命給你？〈提示並告以要旨〉）是的
  。」，「（問：1 月26日第一通聯絡時，你一開頭就問被告說
  ：『要東西，要去哪裡找你』這句話是什麼意思？）就是要處
  理安非他命要去哪邊找被告的意思。」，「（問：就通訊譯文
  內容及你剛才所述，14時7 分你跟他要東西之後，在14時42分
  他就在華江橋頭交付安非他命給你，是否是你跟被告買，而不
  是被告再去跟別人買？）是我跟他買的。」，「（問：剛剛你
  說曾經跟被告合資向他朋友拿過安非他命，99年1 月26日、99
  年3 月10日、99年3 月18日、99年3 月21日你是否因為曾經合
  資，所以知道被告有管道拿到安非他命，所以你上述那4 次是
  要請被告幫你拿安非他命，還是說你直接跟被告購買安非他命
  ？）我直接跟被告購買安非他命。」，「（問：被告有沒有跟
  你說他是跟朋友拿來給你的，還是說他直接賣給你？）被告有
  說他的毒品是跟別人拿的，但我是跟被告買的。」，「（問：
  你在上述4 次向被告購買安非他命，除了99年3 月10日這1 次
  是使用人民幣之外，其他3 次是否都是使用新臺幣？）是的。
  」等語明確在卷（原審卷第141 頁至第144 頁背面）。
2.又證人蔡宗宏於99年5 月5 日在檢察官偵查時亦證稱：其綽號
  為「大胖」，有向被告買過甲基安非他命，0000000000號與00
  00000000號（按證人蔡宗宏所稱0000000000號應係記憶錯誤，
  正確應為0000000000號）於1 月26日下午2 時7 分、2 時32分
  、2 時42分許之通話係其與被告約在臺北市華江橋頭那端即康
  定路路邊，渠買1 千元甲基安非他命，當時渠友人開車，被告
  亦開車，其本人上被告之車，被告給渠0.3 公克之甲基安非他
  命，其支付1 千元，此次交易有成功，其未積欠被告金錢，亦
  非與被告合資購買甲基安非他命等語無訛（同上偵查卷第242
  頁至第245 頁）。
3.並有99年1 月26日下午2 時7 分29秒之通訊監察譯文：「蔡宗
  宏（持用0000000000號）：要東西，要去哪裡找你？被告（持
  用0000000000號）：萬華，稍等一下！蔡宗宏：現在我朋友開
  車啊！被告：叫你朋友稍等一下！蔡宗宏：好！」；99年1 月
  26日下午2 時32分25秒之通訊監察譯文：「被告：你出門了嗎
  ？蔡宗宏：我在市○○道了啊！被告：你來光復橋這邊！板橋
  的唷！蔡宗宏：喔！被告：直走右手邊第一間全家！蔡宗宏：
  好！我不知道再打給你啊！」；99年1 月26日下午2 時42分55
  秒之通訊監察譯文：「蔡宗宏：老大，你有辦法來華江橋嗎？
  被告：華江橋頭嗎？蔡宗宏：對啊！被告：好啦，等我一下啦
  ！」等之通訊對話譯文在卷足參（同上偵查卷第220 頁）。依
  上開通訊監察對話譯文內容，固未見雙方明指買賣毒品之說詞
  ，然證人蔡宗宏既明確證稱有向被告購買甲基安非他命，並參
  酌該等電話通訊之內容，益徵被告確以上開行動電話門號，與
  證人蔡宗宏聯絡甲基安非他命之買賣及交付事宜明確。
4.此外復有原審99年度聲監字第97號通訊監察書及監聽所得光碟
  片等在卷可資佐證（光碟片外放），被告既不爭執前開門號00
  00000000號之行動電話係其所使用，亦未爭執上揭通訊監察譯
  文內容之真實性，且已供承其有交付甲基安非他命給予證人蔡
  宗宏等語在卷，已如上述。
5.綜上所述，足認被告確有於如上開事實欄第三段所述（一）、
  之時、地，以1,000 元之價格，販售0.3 公克之甲基安非他命
  1 小包給予證人蔡宗宏並交付之事實至明。
6.又證人蔡宗宏事後於原審審理時雖曾改稱：「（問：1 月26日
  你是跟被告買安非他命，還是你跟被告合資向被告的朋友買安
  非他命？）是合資向被告的朋友購買安非他命」、「（問：你
  在偵查中為何都說你是跟被告購買安非他命？）因為當時我第
  一次這樣被搜索，我當時緊張、腦筋空白，不知道怎麼說，所
  以我都說是向被告購買，因為我當時在警察局做筆錄或是在檢
  察官那邊偵訊時，精神狀況也都不太好」、「（問：你為何每
  次購買安非他命，都要請被告幫你購買？）因為我只認識他而
  已」、「（問：你今天講的跟在偵查中講的何者是實在的？）
  今天講的比較實在」云云。惟證人蔡宗宏於偵查中業已證稱此
  次交易非與被告合資購買甲基安非他命一節，已如前述。再觀
  諸證人蔡宗宏之偵訊筆錄內容，其對檢察官所訊問之每一問題
  ，大多能詳細清楚回答，並無不瞭解、無法完整陳述或答非所
  問、語焉不詳之情形，益徵證人蔡宗宏於偵訊時均係出於自由
  意志而陳述，並無何精神狀況不佳或意識不清等情事；再者，
  證人蔡宗宏於檢察官偵訊時，經具結證稱其向被告購買甲基安
  非他命之供述，乃係其經告以拒絕證言權而具結下所作成，且
  尚不及權衡利害，以算計掩飾其於99年1 月26日曾向被告購買
  甲基安非他命之情況下，可信度甚高，復有卷附通訊監察譯文
  等可資佐憑，而堪採信，亦如前述。證人蔡宗宏渠雖於原審審
  理時翻異前供，然此殊與一般證人因為人性之弱點及避免得罪
  涉案被告等考量，往往有翻異前供，而改為有利於被告證述之
  情形，藉以避免遭被告事後仇視或報復之常情亦屬相合，顯見
  證人蔡宗宏上開空言改稱之詞，乃係事後出於避免得罪被告，
  進而迴護、附和被告，而基於人性弱點所為避重就輕之詞，要
  與事實不符，自難採信，併予敘明。
（三）、被告陳金進所犯上開如事實欄第三段所述（二）、販賣
        第二級毒品甲基安非他命給予蔡宗宏犯行部分，即如原
        判決事實一附表編號3 所載部分：
1.證人蔡宗宏於99年12月28日在原審審理時已證稱：「（問：手
  機門號0000000000號是否你在使用？）是。」，「（問：請提
  示上開偵卷第220 頁99年3 月10日兩通譯文，譯文的內容是什
  麼意思？〈提示並告以要旨〉）是我希望用人民幣請被告跟他
  朋友購買安非他命，看被告能不能夠處理。」，「（問：請提
  示上開偵卷第243 頁，你在偵查中說你用4 百塊人民幣跟被告
  購買0.5 公克的安非他命，是否屬實？〈提示並告以要旨〉）
  是的。」，「（問：99年3 月10日、99年3 月18日、99年3 月
  21日監聽譯文內容，是否均為你向被告購買安非他命所為之通
  話？〈逐一提示並告以要旨〉）99年3 月10日我有用人民幣向
  被告購買安非他命。」，「（問：請提示上開偵卷第243 頁，
  這幾次的價格、時間、地點是否都如你在偵查中所述？〈提示
  並告以要旨〉）是的。」，「（問：剛剛你說曾經跟被告合資
  向他朋友拿過安非他命，99年1 月26日、99年3 月10日、99年
  3 月18日、99年3 月21日你是否因為曾經合資，所以知道被告
  有管道拿到安非他命，所以你上述那4 次是要請被告幫你拿安
  非他命，還是說你直接跟被告購買安非他命？）我直接跟被告
  購買安非他命。」，「（問：被告有沒有跟你說他是跟朋友拿
  來給你的，還是說他直接賣給你？）被告有說他的毒品是跟別
  人拿的，但我是跟被告買的。」等語明確（原審卷第141 頁背
  面、142 頁、143 頁背面、144 頁）。
2.又證人蔡宗宏另於99年5 月5 日在檢察官偵查中證稱：其綽號
  為「大胖」，有向被告買過甲基安非他命，000000 0000 號與
  0000000000號（筆錄誤載為0000000000號）於3 月10日晚間8
  時36分、9 時9 分許之通話係其向被告買400 元人民幣、重0.
  5 公克之甲基安非他命，地點在三重市幸福戲院1 樓門口，當
  時其騎機車，被告則步行前來，其未積欠被告金錢，亦非與被
  告合資購買甲基安非他命等語綦詳（同上偵查卷第243 頁至第
  244 頁、第242 頁）。
3.並有99年3 月10日晚間8 時34分15秒之通訊監察對話譯文：「
  蔡宗宏（持用0000000000號）：你那邊有嗎？被告（持用0000
  000000號）：有啊！蔡宗宏：我用人民幣啊！被告：好啊！你
  怎麼那麼多人民幣？蔡宗宏：在哪裡？被告：三重啦！蔡宗宏
  ：我到三重再打給你啊！靠近哪裡？」；99年 3 月10日晚間8
  時36分6 秒之通訊監察對話譯文：「蔡宗宏：靠近哪裡？被告
  ：幸福戲院！蔡宗宏：好！」；99年3 月10日晚間9 時9 分12
  秒之通訊監察對話譯文：「蔡宗宏：要到了嗎？被告：我要到
  了！蔡宗宏：好！」等之通訊對話譯文在卷足參（同上偵查卷
  第220 頁、221 頁）。可見被告確以前開行動電話門號，與證
  人蔡宗宏聯絡甲基安非他命之買賣及交付事宜屬實。
4.此外復有原審99年度聲監字第235 號通訊監察書、監聽所得光
  碟片（外放）、臺北縣政府警察局土城分局搜索扣押筆錄、扣
  押物品目錄表等在卷可憑（同上偵查卷第133 頁至第136 頁）
  ，並有行動電話1 支（序號000000000000000 號，搭配門號
  0000000000號，含SIM 卡1 只）扣案足資佐證（同上偵查卷第
  34頁、35頁，原審卷第128 頁，本院卷第149 頁），被告既不
  爭執上開門號0000000000號之行動電話係其所使用，亦未爭執
  前揭通訊監察譯文內容之真實性，復供承其有交付甲基安非他
  命予證人蔡宗宏等語在卷，均如前述。
5.綜上所述，足認被告確有於如上開事實欄第三段所述（二）、
  之時、地，以人民幣400 元之代價，販售0.5 公克之甲基安非
  他命1 小包給予證人蔡宗宏並交付之事實至明。
6.又證人蔡宗宏事後於原審審理時雖曾改稱：「（問：你的意思
  是說你跟被告買4 百塊人民幣的安非他命，還是你請被告幫你
  去向別人購買？）請被告幫我向他朋友購買」，「（問：你在
  偵查中為何都說你是跟被告購買安非他命？）因為當時我第一
  次這樣被搜索，我當時緊張、腦筋空白，不知道怎麼說，所以
  我都說是向被告購買，因為我當時在警察局做筆錄或是在檢察
  官那邊偵訊時，精神狀況也都不太好」云云。惟此證人蔡宗宏
  事後改稱之詞，無非事後出於迴護、附和被告，顯與事實不符
  ，自難採信，附此敘明。
（四）、被告陳金進所犯上開如事實欄第三段所述（三）、販賣
        第二級毒品甲基安非他命給予高俊昌犯行部分，即如原
        判決事實一附表編號4 所載部分：
1.證人高俊昌於99年5 月5 日在檢察官偵查中證稱：其本身有施
  用甲基安非他命，甲基安非他命來源係綽號「阿忠」之被告陳
  金進，其有使用門號0000000000號之電話，該電話與被告使用
  之000000 0000 號於3 月15日晚間9 時55分、10時5 分、10時
  31分許之通話中，「1 個」係指甲基安非他命1 公克，此次其
  與被告交易地點係在三重市○○路上之「肯得雞」門口，其有
  買到1 克2,000 元之甲基安非他命，並非與被告合資購買甲基
  安非他命等語在卷（同上偵查卷第226 頁至第228 頁）。
2.嗣證人高俊昌又於100 年1 月18日在原審審理時證稱：「（問
  ：你知道被告的綽號是什麼嗎？）阿忠」，「（問：手機門號
  0000000000號是否你在使用？）之前是我在使用，、、」，「
  （問：你剛講99年3 月15日、3 月19日、5 月3 日這3 次你是
  向被告買安非他命，還是請被告向被告的朋友買安非他命？）
  我跟被告拿安非他命……，我錢都直接交給被告，毒品都是被
  告直接交給我。」等語明確在卷（原審卷第176 頁背面、第17
  5 頁背面、177 頁背面、第178 頁）。
3.並有99年3 月15日晚間9 時55分54秒之通訊監察對話譯文：「
  高俊昌（持用0000000000號）：還有嗎？被告（持用00000000
  00號）：要多少啊？高俊昌：一個！被告：我打電話問我朋友
  ！」，99年3 月15日晚間10時5 分35秒之通訊監察對話譯文：
  「高俊昌：有嗎？被告：有啊！高俊昌：我現在過去唷！被告
  ：好啦，順便過來載我啊！」，99年3 月15日晚間10 時31 分
  2 秒之通訊監察對話譯文：「高俊昌：我到了啊！被告：我也
  在巷口等了啊！怎麼沒看到你呢？高俊昌：我到了啊，我在公
  車後面啊！被告：好！」等各在卷足憑（同上偵查卷第214 頁
  ）。參酌被告與證人高俊昌上開通訊監察通話內容所示，該二
  人就毒品交易之種類、數量、價格與交易地點等，僅以寥寥可
  數之簡短交談，即可彼此明瞭語意及目的之程度，顯見該二人
  因係為逃避檢警之查緝，而以此常人難予理解之代語稱之，足
  徵被告與證人高俊昌上開通話聯絡之內容，應屬甲基安非他命
  買賣之重量及交付事宜無訛。由此可見被告確以前開行動電話
  門號，與證人高俊昌聯絡甲基安非他命之買賣及交付等情至明
  。
4.此外復有原審99年度聲監字第235 號通訊監察書、監聽所得光
  碟片（外放）、臺北縣政府警察局土城分局搜索扣押筆錄、扣
  押物品目錄表等在卷可據（同上偵查卷第35頁、36頁），並有
  扣案之行動電話1 支（序號00000000000 0000號，搭配門號00
  0 0000000 號，含SIM 卡 1 只）扣按足資佐證（原審卷第128
  頁，本院卷第149 頁）。被告不爭執上開門號0000000000號之
  行動電話係其所使用，亦未爭執前揭通訊監察譯文內容之真實
  性，復供承其有交付甲基安非他命予證人高俊昌等語在卷，已
  如前述。再觀諸被告與證人高俊昌前揭通聯內容可知，其二人
  為逃避檢警之追緝，乃係以「1 個」等簡短之詞，暗指欲買賣
  之甲基安非他命數量，合於一般毒品買賣交易之對話，益徵被
  告與證人高俊昌上開通話聯繫之內容，當屬甲基安非他命買賣
  事宜無訛。
5.綜上所述，足認被告確有於如上開事實欄第三段所述（三）、
  之時、地，以2000元之代價，販售1 公克之甲基安非他命1 小
  包給予證人高俊昌並交付之事實至明。
6.又證人高俊昌事後另於原審審理時改口證稱：「（問：請提示
  偵查卷第13734 號第117 頁之99年3 月15日3 通通聯譯文，這
  3 通對話的內容是什麼意思？〈提示並告以要旨〉）第一通是
  我打電話給被告問他那邊還有沒有安非他命，他說要問他的朋
  友。第二通是被告說有，叫我現在過去，順便載他。第三通就
  是我說我已經到了，就跟他一起去找他朋友拿。」，「（問：
  你是向被告買安非他命，還是請被告向他朋友幫你去買安非他
  命？）我們兩個一起去買的，我是要跟被告的朋友買安非他命
  ，因為我不認識他朋友，被告他朋友有在賣安非他命，所以我
  打電話給被告，找他一起去買。」，「（問：99年3 月15日這
  1 次的交易情形為何？）我開車去找被告，載他去找他朋友拿
  ，我在車上等他，他自己去跟他朋友拿。」，「（問：你剛說
  99年3 月15日你載被告一起去向他朋友購買安非他命，你這次
  是託被告買多少，怎麼出資的？）過那麼久了，我也忘記了，
  大部分是我們一人各出一半的錢，我想要買1 個，也就是1 克
  的意思，大概兩千塊、兩千五百塊左右，我確切出多少錢，我
  現在忘記了。」，「（問：你剛說被告從他朋友那邊拿毒品回
  來之後，就直接拿給你嗎？）是的。」，「（問：你怎麼知道
  被告拿給你的毒品數量是1 克？）看起來大概。」，「（問：
  你說你在本案的三次時間，有載被告去跟他的朋友拿安非他命
  ，他的朋友的名字叫做什麼？住在哪裡？）我不太清楚，因為
  他朋友我不認識，他朋友住在板橋那裡，什麼路我也不清楚，
  這三次都是同一個地方。」，「（問：依照你的說法，你既然
  有施用安非他命的需求，為何不透過被告直接去認識他的朋友
  ，再由你直接跟他的朋友接洽購買毒品，反而屢次透過被告？
  ）我想說直接找被告，反正也都是我載他去拿的。」，「（問
  ：你說被告跟你合資去跟別人購買毒品，被告出多少錢你知道
  嗎？）我不知道，也沒有看到。」，「（問：被告拿了多少毒
  品你知道嗎？）我不知道，反正就是他把我的那一份拿給我。
  」，「（問：請提示上開偵卷第227 頁，檢察官有提示上開99
  年3 月15日監聽譯文，你在偵查中說你是跟被告購買的，是在
  三重市○○路上的麥當勞、肯德基，與你今日所述不同，究竟
  何者為實？你是否在偵查中作偽證？〈提示並告以要旨〉）今
  天講的比較實在，我在偵查中可能有在用藥，那時候神智比較
  不清楚」云云（原審卷第175 頁背面、第176 頁背面、177 頁
  、178 頁正、反面、179 頁），復當庭詰以「你在偵查中說你
  是99年5 月3 日凌晨1 點多施用安非他命，檢察官問你的時候
  ，是在99年5 月5 日下午3 時14分，早就過了提藥的時間，如
  何會有神智不清的情形？」等語云云，證人高俊昌答稱：「或
  許那時候我也有感冒的情形，神智有點不清」云云（原審卷第
  177 頁），再質之「請提示上開偵卷第227 頁，檢察官在偵查
  中也有提示上開99年3 月19日15時8 分這通譯文，你在偵查中
  還說這個是阿忠叫你拿你隔壁叔叔的電線給他去賣，換錢跟他
  買安非他命，但那是你叔叔的，所以你沒有去偷電線。你既然
  神智不清，為何還可以如此詳細回答，且敘述譯文裡面所沒有
  顯現的對話？〈提示並告以要旨〉」等語，其即諉稱：「我不
  知道」云云（原審卷第177 頁正、反面）。顯見證人高俊昌於
  原審所為之部分證詞，應係懼於被告之人情壓力，不敢當面明
  確指證，故以避重就輕、不知道等情詞應付法庭上之交互詰問
  ；又觀諸證人高俊昌之偵訊筆錄內容，其對檢察官所訊問之每
  一問題，大多能詳細清楚回答，並無不瞭解、無法完整陳述或
  答非所問、語焉不詳之情形，且其於偵查中就如何聯繫購買毒
  品、買賣毒品之種類與價格、交易時間與地點等情節，皆能為
  完整詳實之陳述，衡之一般施用毒品者言，其如不願指證毒品
  來源者，大可隨意陳稱其係與被告另事相約見面等類之語敷衍
  應付，而不須如此明確陳述，益徵證人高俊昌於偵訊時均係出
  於自由意志而陳述，並無毒癮發作、提藥戒斷或服用藥物致神
  智不清等情事，故其所稱偵訊時因提藥戒斷及服用藥物致神智
  不清而為不實指證，無非係臨訟杜撰之詞，非可採信。矧證人
  高俊昌於偵查中之證述，因甫遭查獲，並無其他防備與顧忌，
  衡情多照實陳述，而不會有特意憑空編造情節之動機，亦無暇
  權衡如實所述之輕重利害，況證人高俊昌若係與被告彼此出資
  後，由被告出面購買，則證人高俊昌對於被告究竟向何人、以
  何價格、購買若干重量之甲基安非他命，既涉及自身權益匪淺
  ，按理應約略知悉一、二，或相偕共同前往購買，探悉買賣價
  格與重量，並監視交易全程，方符常情，何以證人高俊昌對於
  被告究係向何人購買甲基安非他命及購買價格、實際重量為何
  等情，其均毫無所悉，縱偕同被告一同前往購買，亦對被告所
  為毒品交易過程皆漠不關心，可見證人高俊昌係向被告購買甲
  基安非他命甚明。至被告所售之甲基安非他命來源及其所取得
  之價格究屬為何，則非所問，又販賣毒品不以購買者提出要約
  時，行為人身邊或立即可及之處有買賣標的物為限，縱其等意
  思表示成立後，其再向他人調借或販入毒品以為給付，猶不失
  為買賣態樣之一種，是依證人高俊昌於偵訊時所為陳述當時之
  心理、記憶、表達方式等主觀情事及客觀狀況，足徵其偵查中
  所述之憑信性，較諸其嗣因礙於被告情面或壓力而信口翻異前
  供，並附會被告之辯詞而擇輕避重，顯較為可採，足見證人高
  俊昌於前述原審審理時顯係袒護被告之詞，自難採信。
（五）、被告陳金進所犯上開如事實欄第三段所述（四）、販賣
        第二級毒品甲基安非他命給予蔡宗宏犯行部分，即如原
        判決事實一附表編號5 所載部分：
1.證人蔡宗宏於99年12月28日在原審審理時證稱：「（問：手機
  門號0000000000號是否你在使用？）是。」，「（問：99年3
  月10日、99年3 月18日、99年3 月21日監聽譯文內容，是否均
  為你向被告購買安非他命所為之通話？〈逐一提示並告以要旨
  〉）、、、，99年3 月18日也是我跟被告購買安非他命，、、
  、」，「（問：請提示上開偵卷第243 頁，這幾次的價格、時
  間、地點是否都如你在偵查中所述？〈提示並告以要旨〉）是
  的。」，「（問：剛剛你說曾經跟被告合資向他朋友拿過安非
  他命，99年1 月26日、99年3 月10日、99年3 月18日、99年3
  月21日你是否因為曾經合資，所以知道被告有管道拿到安非他
  命，所以你上述那4 次是要請被告幫你拿安非他命，還是說你
  直接跟被告購買安非他命？）我直接跟被告購買安非他命。」
  ，「（問：被告有沒有跟你說他是跟朋友拿來給你的，還是說
  他直接賣給你？）被告有說他的毒品是跟別人拿的，但我是跟
  被告買的。」，「（問：你在上述四次向被告購買安非他命，
  除了99年3 月10日這一次是使用人民幣之外，其他三次是否都
  是使用新臺幣？）是的。」等語明確（原審卷第141 頁正、反
  面、第143 頁背面、144 頁正、反面）。
2.又證人蔡宗宏於99年5 月5 日在檢察官偵查中證稱：其綽號為
  「大胖」，有向被告買過甲基安非他命，0000000000號與0000
  000000號（筆錄誤載為0000000000號）於3 月18日晚間10時54
  分、10時58分、11時17分、11時34分、11時53分許之通話係其
  向被告買1,500 元、重0.5 公克之甲基安非他命，交易地點在
  三重市幸福戲院，其有支付金錢，並非與被告合資購買甲基安
  非他命等語綦詳（同上偵查卷第243 頁至第244 頁、第242 頁
  ）。
3.此外並有99年3 月18日晚間10時54分52秒之訊監察譯文：「蔡
  宗宏（持用0000000000號）：我改天領錢，現在可以先跟你拿
  一個嗎？被告（持用0000000000號）：沒辦法，我跟我那個分
  手，連住的地方都沒有，連租房子的錢也沒有！說真的啊！蔡
  宗宏：好！」，99年3 月18日晚間10時58分23秒之通訊監察譯
  文：「蔡宗宏：一千可以拿多少？被告：沒多少！蔡宗宏：半
  個多少錢？被告：15！蔡宗宏：好！我等一下再打給你！」，
  99年3 月18日晚間11時1 分29秒之通訊監察譯文：「蔡宗宏：
  15要去哪裡找你？被告：重新路！蔡宗宏：我到那裡再打給你
  ！被告：好！」，99年3 月18日晚間11時17分35秒之通訊監察
  譯文：「蔡宗宏：我到加油站了！被告：好啦！你再前面一點
  ，那個紅綠燈就是中寮街！蔡宗宏：你朋友那邊就對了！被告
  ：好！」，99年3 月18日晚間11時17分35秒許之通訊監察譯文
  ：「被告：你到了嗎？蔡宗宏：後面那邊嗎？被告：對啊！蔡
  宗宏：我去廟那邊找你嗎？被告：對啊！蔡宗宏：好好好！」
  ，99年3 月18日晚間11時34分15秒之通訊監察譯文：「蔡宗宏
  ：我到了！被告：你在哪裡？蔡宗宏：85度C 這裡！被告：對
  面啦！」，99年3 月18日晚間11時53分39秒之通訊監察譯文：
  「被告：我到了！蔡宗宏：我在門口！被告：在什麼門口？蔡
  宗宏：幸福戲院！被告：你再開前面……我看到你的車子！蔡
  宗宏：好！」等之通訊監察通話譯文在卷可稽（同上偵查卷第
  22 1頁）。觀諸被告與證人蔡宗宏上揭通聯內容可知，該二人
  為逃避檢警之追緝，乃係以「一個」、「半個」、「15」等簡
  短之詞，暗指欲買賣之甲基安非他命數量與價格，合於一般毒
  品買賣交易之對話，益徵被告與證人蔡宗宏上開通話聯繫之內
  容，當屬甲基安非他命買賣事宜無訛。
4.復有原審99年度聲監字第235 號通訊監察書、監聽所得光碟片
  （外放）、臺北縣政府警察局土城分局搜索扣押筆錄、扣押物
  品目錄表等在卷足憑（同上偵查卷第35頁至第36頁），並有行
  動電話1 支（序號000000000000000 號，搭配門號0000000000
  號，含SIM 卡1 只）扣案可資佐證（原審卷第128 頁，本院卷
  第149 頁）。被告既不爭執上開門號0000000000號之行動電話
  係其所使用，亦未爭執前揭通訊監察譯文內容之真實性，復供
  承其有交付甲基安非他命予證人蔡宗宏等語在卷，已如上述。
5.綜上所述，足認被告確有於如上開事實欄第三段所述（四）、
  之時、地，以1,500 元之代價，販售0.5 公克之甲基安非他命
  1 小包給予證人蔡宗宏並交付之事實至明。
6.嗣證人蔡宗宏雖於原審審理時改稱：「（問：請提示上開偵卷
  第244 頁，你在偵查中說，你用1,500 元向被告購買0.5 公克
  的安非他命，交易地點是在三重幸福戲院，是否屬實？〈提示
  並告以要旨〉）原本是約在那邊，但是之後我請被告去跟他朋
  友購買。」，「（問：你在偵查中為何都說你是跟被告購買安
  非他命？）因為當時我第一次這樣被搜索，我當時緊張、腦筋
  空白，不知道怎麼說，所以我都說是向被告購買，因為我當時
  在警察局做筆錄或是在檢察官那邊偵訊時，精神狀況也都不太
  好。」云云（原審卷第142 頁背面、143 頁），此乃避重就輕
  之詞，無非事後出於迴護、附和被告之詞，顯與事實不符，自
  難採信，亦如前述。
（六）、被告陳金進所犯上開如事實欄第三段所述（五）、販賣
        第二級毒品甲基安非他命給予高俊昌犯行部分，即如原
        判決事實一附表編號6 所載部分：
1.證人高俊昌於99年5 月5 日在檢察官偵查中證稱：其本身有施
  用甲基安非他命，且甲基安非他命來源係綽號「阿忠」之被告
  陳金進，其有使用門號0000000000號及0000000000號之電話，
  0000000000號與被告使用之0000000000號於3 月19日晚間7時8
  分、7 時10分、8 時7 分許之通話係其於晚間8 時7 分許，與
  被告約在臺北縣立殯儀館，向被告買1 千元重0.3 公克之甲基
  安非他命，並開車載被告至三重市○○路之被告居處，被告下
  車前，從其身上拿0.3 公克之甲基安非他命交給其本人，其有
  付被告1 千元，而非與被告合資購買甲基安非他命等語明確在
  卷（同上偵查卷第226 頁至第228 頁）。
2.證人高俊昌於100 年1 月18日在原審審理時證稱：「（問：你
  知道被告的綽號是什麼嗎？）阿忠。」，「（問：手機門號00
  00000000號是否你在使用？）之前是我在使用。」，「（問：
  請提示上開偵卷第227 頁至第228 頁，你在偵查中說你把被告
  載回三重市○○路他住的地方，他下車前，再從身上拿1 千元
  的安非他命交給你，你有給他1 千元，這次你有跟他買1 千元
  、重0.3 公克的安非他命。既然你神智不清，為何可以如此詳
  細回答？〈提示並告以要旨〉）實在，我在檢察官那邊講的是
  實在的，因為我現在有一點頭暈暈的，所以才想不起來。」，
  「（問：你剛講99年3 月15日、3 月19日、5 月3 日這3 次你
  是向被告買安非他命，還是請被告向被告的朋友買安非他命？
  ）我跟被告拿安非他命……，我錢都直接交給被告，毒品都是
  被告直接交給我。」等語綦詳在卷（原審卷第175 頁正、反面
  、176 頁背面、第177 頁反面、178 頁）。
3.此外，並有99年3 月19日下午3 時8 分37秒之通訊監察譯文：
  「被告（持用0000000000號）：我跟你說我這邊有別種的啊，
  下港的，比較好！高俊昌（持用0000000000號）：你說去下港
  拿的嗎？被告：你差不多晚上6 、7 點打給我啊！高俊昌：好
  ！」，99年3 月19日晚間7 時8 分46秒之通訊監察譯文：「高
  俊昌（持用0000000000號）：我過去有方便嗎？被告（持用00
  00000000號）：你過來板橋好了！高俊昌：怎麼走比較方便？
  」，99年3 月19日晚間7 時10分8 秒之通訊監察譯文：「高俊
  昌：你多久要走？被告：我馬上到！高俊昌：你還沒到唷，我
  馬上出發！」，99年3 月19日晚間8 時1 分31秒之通訊監察譯
  文：「高俊昌：我到了要怎麼找你？被告：你先到殯儀館前面
  等我！高俊昌：我已經到了啊！」，99年3 月19日晚間8 時7
  分32秒之通訊監察譯文：「高俊昌：新海路跟長江路口這邊！
  被告：好！」等之通訊監察譯文在卷可稽（同上偵查卷第214
  頁、215 頁）。由此足證被告與證人高俊昌係以上揭行動電話
  門號聯絡甲基安非他命之買賣與交付事宜等情無訛。
4.復有原審99年度聲監字第235 號通訊監察書、監聽所得光碟片
  （外放）、臺北縣政府警察局土城分局搜索扣押筆錄、扣押物
  品目錄表等在卷可證（同上偵查卷第35頁、36頁），並有行動
  電話1 支（序號000000000000000 號，搭配門號0000000000號
  ，含SIM 卡1 只）扣案可資佐證（原審卷第128 頁，本院卷第
  149 頁）。被告不爭執上開門號0000000000號之行動電話係其
  所使用，亦未爭執前揭通訊監察譯文內容之真實性，復供承其
  有交付甲基安非他命予證人高俊昌等語在卷，已如上述。
5.綜上所述，足認被告確有於如上開事實欄第三段所述（五）、
  之時、地，以1000元之代價，販售0.3 公克之甲基安非他命1
  小包給予證人高俊昌並交付之事實至明。
6.證人高俊昌事後於原審審理時雖改口稱：「（問：請提示上開
  偵卷第117 頁之99年3 月19日4 通監聽譯文，這4 通譯文是何
  意思？〈提示並告以要旨〉）第一通是我問被告他朋友回來了
  沒有，被告說他朋友還在上班，我就跟他講說昨天要走的時候
  所拿的安非他命不是很耐燒，他就跟我說他那邊有別種的，貨
  是南部的，他說要去南部拿，我就問說大概要幾點，他說大概
  6 、7 點。第二通是我打給被告問他我過去方不方便，他說他
  人在板橋，叫我過去板橋載他，但是我路不熟。第三通是我問
  他多久要走，我馬上就到了。第四通是我到了要如何找他，他
  就說叫我在殯儀館前面等他。」，「（問：99年3 月19日你到
  底有沒有跟誰買安非他命？）那天就去載被告而已，實際上沒
  有買安非他命。」，「（問：請提示上開99年3 月19日19時8
  分至20時7 分監聽譯文，你究竟有無跟被告購買安非他命？〈
  提示並告以要旨〉）沒有」云云（原審卷第176 頁、177 頁背
  面），然證人高俊昌此改稱之詞，無非係事後出於迴護被告之
  詞，顯與事實不符，自難採信，同如前述。
（七）、被告陳金進所犯上開如事實欄第三段所述（六）、販賣
        第二級毒品甲基安非他命給予蔡宗宏犯行部分，即如原
        判決事實一附表編號7 所載部分：
1.證人蔡宗宏於99年12月28日在原審審理時證稱：「（問：手機
  門號0000000000號是否你在使用？）是。」，「（問：請提示
  上開偵卷第222 頁99年3 月21日兩通譯文，你們的對話內容為
  何？〈提示並告以要旨〉）請被告幫我跟他朋友處理2,500 元
  的安非他命，我順便跟被告要1 個吸食器。」，「（問：99年
  3 月10日、99年3 月18日、99年3 月21日監聽譯文內容，是否
  均為你向被告購買安非他命所為之通話？〈逐一提示並告以要
  旨〉）99年3 月21日這一次我也是跟他購買安非他命。」，「
  （問：請提示上開偵卷第244 頁，你在偵查中說，你這次跟被
  告用2,500 元購買1 克的安非他命，是否屬實？〈提示並告以
  要旨〉）是的。」，「（問：請提示上開偵卷第243 頁，這幾
  次的價格、時間、地點是否都如你在偵查中所述？〈提示並告
  以要旨〉）是的。」，「（問：剛剛你說曾經跟被告合資向他
  朋友拿過安非他命，99年1 月26日、99年3 月10日、99年3 月
  18日、99年3 月21日你是否因為曾經合資，所以知道被告有管
  道拿到安非他命，所以你上述那四次是要請被告幫你拿安非他
  命，還是說你直接跟被告購買安非他命？）我直接跟被告購買
  安非他命。」，「（問：被告有沒有跟你說他是跟朋友拿來給
  你的，還是說他直接賣給你？）被告有說他的毒品是跟別人拿
  的，但我是跟被告買的。」，「（問：你在上述四次向被告購
  買安非他命，除了99年3 月10日這1 次是使用人民幣之外，其
  他三次是否都是使用新臺幣？）是的。」等語明確在卷（原審
  卷第141 頁、第142 頁背面、第143 頁背面、144 頁正、反面
  ）。
2.證人蔡宗宏又於99年5 月5 日在檢察官偵查中證稱：其綽號為
  「大胖」，有向被告買過甲基安非他命，0000000000號與0000
  000000號（筆錄誤載為0000000000號）於3 月21日晚間9 時9
  分、9 時35分許之通話中，「1 個」係指1 克之甲基安非他命
  ，此次其向被告買1 克甲基安非他命2,500 元，「保齡球」係
  指吸食器，吸食器係被告所送，交易地點在三重市幸福戲院，
  其未積欠被告金錢，亦非與被告合資購買甲基安非他命等語綦
  詳（同上偵查卷第243 頁、244 頁）。
3.此外並有99年3 月21日晚間9 時9 分10秒之通訊監察譯文：「
  蔡宗宏（持用0000000000號）：拿有嗎？被告（持用00000000
  00號）：有啊！蔡宗宏：一個多少？被告：25啊！蔡宗宏：順
  便拿一個保齡球好嗎？被告：好！蔡宗宏：你在哪裡？一樣在
  那裡嗎？被告：嗯！蔡宗宏：那我到了再打給你！被告：好！
  」，99年3 月21日晚間9 時35分9 秒之通訊監察譯文：「蔡宗
  宏：我到了！被告：怎麼那麼快！蔡宗宏：嗯！被告：好啊！
  」等通訊監察譯文在卷足憑（同上偵查卷第222 頁）。觀諸被
  告與證人蔡宗宏上揭通聯內容可知，該二人為逃避檢警之追緝
  ，乃係以「一個」、「25」等簡短之詞，暗指欲買賣之甲基安
  非他命數量與價格，合於一般毒品買賣交易之對話，足證被告
  與證人蔡宗宏上開通話聯繫之內容，應屬甲基安非他命買賣事
  宜無訛。
4.復有原審99年度聲監字第235 號通訊監察書、監聽所得光碟片
  （外放）、臺北縣政府警察局土城分局搜索扣押筆錄、扣押物
  品目錄表等在卷可稽（同上偵查卷第35頁、36頁），並有扣案
  之行動電話1 支（序號000000000 000000號，搭配門號000000
  0000號，含SIM 卡1 只）在卷可資佐證（原審卷第128 頁，本
  院卷第149 頁）。被告既不爭執上開門號0000000000號之行動
  電話係其所使用，亦未爭執前揭通訊監察譯文內容之真實性，
  復供承其有交付甲基安非他命予證人蔡宗宏等語在卷，已如前
  述。
5.綜上所述，足認被告確有於如上開事實欄第三段所述（六）、
  之時、地，以2,500 元之代價，販售 1 公克之甲基安非他命1
  小包給予證人蔡宗宏並交付之事實至明。
6.嗣證人蔡宗宏於原審審理時雖改口稱：「（問：你的意思是說
  你跟被告以2,500 元購買1 克的安非他命，還是說你請被告幫
  你去跟他朋友買2,500 元的安非他命？）請被告跟他朋友買2,
  500 元的安非他命。」，「（問：你在偵查中為何都說你是跟
  被告購買安非他命？）因為當時我第一次這樣被搜索，我當時
  緊張、腦筋空白，不知道怎麼說，所以我都說是向被告購買，
  因為我當時在警察局做筆錄或是在檢察官那邊偵訊時，精神狀
  況也都不太好」云云（原審卷第142 頁背面、143 頁），惟證
  人蔡宗宏此翻異之詞，無非係事後出於迴護、附和被告之詞，
  且與事實不符，自難採信，亦如上述。
（八）、被告陳金進所犯上開如事實欄第三段所述（七）、販賣
        第二級毒品甲基安非他命給予高俊昌犯行部分，即如原
        判決事實一附表編號8 所載部分：
1.證人高俊昌於99年5 月5 日在檢察官偵查中證稱：其本身有施
  用甲基安非他命，且甲基安非他命來源係綽號「阿忠」之被告
  陳金進，其於99年5 月3 日凌晨1 時許，在臺北市○○區○○
  街跳蚤市場之車內有施用甲基安非他命，該甲基安非他命即係
  來自其與綽號「水桶」之友人一起合資，而於99年5 月2 日晚
  間11時許，至三重市○○路之「肯得雞」前，向被告購買1 公
  克2,000 元之甲基安非他命，此次其僅支付1,000 元，尚欠被
  告1,000 元，其非與被告合資購買甲基安非他命等語明確在卷
  （同上偵查卷第22 6頁至第228 頁）。
2.證人高俊昌又於100 年1 月18日在原審審理時證稱：「（問：
  你知道被告的綽號是什麼嗎？）阿忠。」，「（問：請提示上
  開偵卷第228 頁，你剛說你跟『水桶』共同出資一萬元跟被告
  的朋友購買安非他命，為何偵查中說是與『水桶』一起合資向
  阿忠買安非他命，究竟何者為實？〈提示並告以要旨〉）我在
  偵查中講的實在。」，「（問：你剛講99年3 月15日、3 月19
  日、5 月3 日這三次你是向被告買安非他命，還是請被告向被
  告的朋友買安非他命？）我跟被告拿安非他命……，我錢都直
  接交給被告，毒品都是被告直接交給我。」等語綦詳（原審卷
  第175 頁正、反面、176 頁背面、第177 頁反面、178 頁）；
  核與被告於99年5 月25日在檢察官偵查時供承：高俊昌叫其先
  去拿甲基安非他命，高俊昌他現金不夠，其拿甲基安非他命給
  高俊昌時，高俊昌他還欠其本人1 千元等情節大致相符（同上
  偵查卷第335 頁、334 頁）。
3.綜上所述，足認被告確有於如上開事實欄第三段所述（七）、
  之時、地，以2000元之代價，販售1 公克之甲基安非他命1 小
  包給予證人高俊昌並交付之，且有取得販賣所得金額1,000 元
  之事實至明。
4.至證人高俊昌於原審審理時雖改稱：「（問：你在偵查中說你
  於99年5 月3 日有施用安非他命，這一次你是跟誰買的？）應
  該是跟被告朋友買的，是透過被告去買的。」，「（問：你認
  不認識綽號叫做『水桶』的人？）不認識。」云云，經詰以：
  「請提示上開偵卷第228 頁，為何你在偵查中說你與『水桶』
  合資向被告購買安非他命這段話？〈提示並告以要旨〉」等語
  ，證人高俊昌始改稱：「那時候我欠被告他朋友一千塊，被告
  傳簡訊給我講得很難聽，我才故意這樣講。是有『水桶』這個
  人，我也曾經跟『水桶』合資向被告購買一次。」，「（問：
  你跟『水桶』合資向被告購買安非他命是什麼時候？金錢、數
  量各是多少？）時間已經很久了，我忘記了，我們兩個人大概
  合資購買一萬多元」云云（原審卷第176 頁正、反面、177 頁
  背面），亦足認證人高俊昌此前後齟齬之詞，顯係事後出於迴
  護附和被告之語，與事實尚有未合，同如前述，亦難採信，併
  予敘明。
5.至證人高俊昌於100 年1 月18日在原審審理時固證稱：「（問
  ：被告只是單純幫你去買，他有沒有利用這個機會在中間賺你
  的錢？）我們一起出錢去買的。我知道他是沒有賺我的錢。」
  云云，復詰以「你說這三次被告有沒有從中間賺取金錢？」等
  語，其即改稱：「我不知道，應該是沒有」云云（原審卷第17
  6 頁、178 頁），其前後所述即非一致，況本諸市場買賣交易
  對立之立場，買方不知賣方所持標的物之成本與買賣利潤，毋
  寧係屬當然，縱毒品賣方曾向買方陳稱其以成本價售出，未從
  中得利云云，衡情亦屬一般毒品推銷之手法，尚難執此即認販
  賣者實際上無利可圖，而無營利之意圖，是證人高俊昌上開所
  述，顯係其個人主觀臆測之詞，自非可採，附此敘明。
乙、被告陳金進對所犯本判決如事實欄第二段所述與綽號三姐之
    成年女子白錦蓉共同販賣第二級毒品甲基安非他命給予郭東
    能犯行部分（按即如原判決附表編號1 所述共同販賣3000元
    甲基安非他命1 小包）。
一、本件訊據被告陳金進固坦承其與白錦蓉係男女朋友，平日以
    老公、公婆互稱，其認識郭東能等情，惟矢口否認有販賣第
    二級毒品甲基安非他命給予郭東能之犯行，辯稱：（一）、
    其本人當初有欠郭東能三千元，嗣郭東能他向其本人催討款
    項，故其乃將一些毒品甲基安非他命給予郭東能，是要請郭
    東能而已，並不是要抵債，而是郭東能他自己想說其本人給
    郭東能他甲基安非他命是要抵債，才會以甲基安非他命份量
    不足退還給其本人。（二）、其本人有交毒品甲基安非他命
    給郭東能，是要請郭東能他施用的，其本人並未向郭東能他
    拿錢，也不是要給郭東能他抵債。其本人到現在還欠郭東能
    他三千元，並未因為郭東能向其本人拿毒品而認為是抵債。
    （三）、其本人只承認有轉讓第二級毒品安非他命給郭東能
    ，否認有販賣第二級毒品安非他命給郭東能。
二、被告之辯護人除提出書狀為被告辯護外，另辯護略稱：（一
    ）、關於郭東能部分，被告陳金進只有轉讓第二級毒品安非
    他命之犯意，並無販賣第二級毒品安非他命之意圖。（二）
    、郭東能事後將第二級毒品安非他命退還被告陳金進，足以
    證明被告與郭東能間關於轉讓之意思表示並未合致，故應論
    以轉讓未遂罪。
三、本院查：
（一）、證人郭東能於99年12月28日在原審審理時證稱：「（問
        ：你是否知道被告的綽號？）阿忠。」，「（問：你怎
        麼知道被告那邊有安非他命可以購買或拿取？）之前我
        不知道，後來被告有跟我講說他那邊有。」，「（問：
        你於偵訊時有供稱99年1 月5 日被告有拿1 包安非他命
        給你，是否有此事？）是被告的太太（按即白錦蓉）拿
        的，不是被告拿的。」，「（問：請提示上開偵卷第36
        0 、361 頁，你第二次接受檢察官偵訊時又說了訊問筆
        錄上所載的內容，與剛剛你所回答的又不一樣，究竟何
        者為實？〈提示並告以要旨〉）是被告的太太（指白錦
        蓉）拿給我的，不是被告，因為時間久了，我真的會混
        淆，所以才在第二次偵訊中這樣說，我有跟檢察官這樣
        說過，時間久了我會混淆的事情。」，「（問：被告的
        太太（指白錦蓉）為何要拿安非他命給你？）之前被告
        有欠我三千塊，我要跟他拿錢，他常常說沒有錢，就拿
        安非他命來抵，後來我發現安非他命的量太少了，我就
        不願意抵，就又還給被告，也是被告的太太（指白錦蓉
        ）來拿的。」，「（問：請提示上開偵卷第218 頁1月6
        日那3 通譯文，這3 通電話你的用意為何？〈提示並告
        以要旨〉）因為我有在做資源回收，被告他們知道我在
        做資源回收，有時候他們還沒睡就會把資源回收的東西
        送過來給我。第一通是被告的太太（指白錦蓉）送資源
        回收過來，但她同時也交安非他命給我，第二通是她到
        了，第三通是因為被告的太太（指白錦蓉）交安非他命
        給我的時候，我當場跟她說太少了，所以後來被告才打
        電話給我，我跟他回答說差了一克，我說下班後再聯絡
        。後來我下班的時候再打給被告，就說要把安非他命還
        給他。」，「（問：請提示上開偵卷第239 頁，你在偵
        查中說，那時候是你要跟阿忠買兩千元的安非他命，是
        他太太（指白錦蓉）送過來的，結果你又說他給你的量
        只有一點點，那次是你朋友要買的，究竟實情為何？〈
        提示並告以要旨〉）因為時間太久了，有些事情我會忘
        記，1 月6 日這一次確實是抵債。」，「（問：被告的
        太太（指白錦蓉）是在99年1 月6 日拿安非他命給你，
        還是99年1 月5 日拿給你的？）1 月6 日，就是譯文上
        面的時間。」，「（問：依照你之前多次偵訊及今天到
        庭的證述內容，是否你是在99年1 月5 日的晚上請被告
        拿安非他命過來，後來被告的太太（指白錦蓉）就在1
        月6 日的凌晨1 時42分與你聯絡後拿安非他命給你？）
        對。」，「（問：你是在1 月5 日晚上幾點跟被告聯絡
        拿安非他命的？）不太記得確切時間，就是晚上。」，
        「（問：你如何和被告聯絡？）我在1 月5 日下班之後
        ，經過他家就順便去找他，在他家門口當面跟他說的。
        」，「（問：你剛剛說安非他命是要抵3 千塊，是你這
        樣認為還是被告有這樣跟你明講？）我之前是要跟他要
        三千塊，但是他說沒有，我就說那你就拿安非他命過來
        ，所以被告的太太（指白錦蓉）就拿過來了。」，「（
        問：依據你剛才所說，被告的太太（指白錦蓉）交安非
        他命給你，是為了要抵三千元的債務嗎？）是的。」，
        「（問：你剛剛說你覺得被告給你的安非他命量太少，
        你究竟是怎麼判斷的？）三千塊的數量應該會是兩克左
        右，但被告給我的量一克都還不到，所以我才覺得差太
        多了。」，「（問：後來你說你不想要那些安非他命，
        你是如何跟被告聯繫的？）我是1 月6 日下班時，去他
        家找他跟他講的，後來他太太（指白錦蓉）就來我家跟
        我拿，他太太（指白錦蓉）是晚上來拿的，但是確切時
        間我不記得。」，「（問：為什麼你跟被告反應之後，
        不叫他把不足的量補給你，卻要把安非他命還給他？）
        我那一天下班去找被告的時候，被告就跟我說三千塊的
        數量就是這樣子而已，並沒有要補給我的意思，所以我
        就不願意購買，才退還給他。」，「（問：既然是你跟
        被告拿安非他命，為何是被告的太太（指白錦蓉）拿安
        非他命給你？）之前他們兩個都常在一起，常一起出門
        ，所以我沒有覺得很奇怪。」，「（問：被告的太太（
        指白錦蓉）拿安非他命去給你的時候，有沒有跟你說什
        麼？）就講一些平常的對話，沒有特別講什麼。」，「
        （問：被告的太太有沒有跟你說這個安非他命就是你跟
        被告要的安非他命？）沒有，她只是說她拿安非他命過
        來，但我就知道她是指我之前叫被告拿安非他命過來的
        這件事情。」，「（問：那三千塊錢的債務，之後你們
        怎麼解決？）到現在還沒有解決。」等語明確在卷（原
        審卷第138 頁背面、第139 頁、正、反面、140 頁正、
        反面、141 頁）。
（二）、證人郭東能另於99年5 月5 日在檢察官偵查中證稱：其
        使用之電話為0000000000號，被告「阿忠」於98年11月
        向其借5 千元，後來有還2 千元，尚積欠3 千元；0000
        000000號與0000000000號於99年1 月6 日凌晨1 時許之
        通話係其向被告「阿忠」買甲基安非他命，嗣由被告之
        太太（指白錦蓉）送過來，被告給的量只有一點點，上
        開電話於99年1 月6 日下午3 時20分許通話中所稱「昨
        天那個不夠多少」係指其本人有向被告抱怨其於凌晨1
        時許，要他太太（指白錦蓉）送來之甲基安非他命為何
        這麼少，所以被告才會打電話詢問其本人「那個不夠多
        少」，其於當天即把甲基安非他命退還給被告等語綦詳
        （同上偵查卷第238 頁至第239 頁）；嗣於99年7 月6
        日在檢察官偵查時證稱：被告想要用毒品甲基安非他命
        抵銷其所積欠之3 千元，後來其覺得被告所給之數量太
        少，故其於1 月6 日當日即將被告所給之甲基安非他命
        退還，並向被告表示數量太少，不能抵銷其所欠之款項
        等語在卷（同上偵查卷第360 頁至第361 頁）。
（三）、又證人白錦蓉於99年5 月5 日在檢察官偵查中亦證稱，
        門號0000000000號電話係其本人的等語無訛在卷（同上
        偵查卷第251 頁、250 頁），並有99年 1 月6 日凌晨1
        時3 分34秒之通訊監察譯文：「白錦蓉（持用00000000
        00號）：我阿東他老婆！你知道！郭東能（持用000000
        0000號）：嗯！白錦蓉：我現在過去要不要？郭東能：
        好！白錦蓉：那我現在給你送過去！郭東能：好！」，
        99年1 月6 日凌晨1 時42分36秒之通訊監察譯文：「白
        錦蓉（持用0000000000號）：我再兩分鐘就到了！郭東
        能（持用0000000000號）：好啊！」，99年1 月6 日下
        午3 時20分51秒之通訊監察譯文：「被告（持用000000
        0000號）：昨天那個不夠多少？郭東能（持用00000000
        00號）：差不多1 ！被告：好！郭東能：晚一點下班我
        再打給你！被告：好」等之通訊監察譯文在卷可證（同
        上偵查卷第218 頁）。而依上開通訊監察譯文所示，雖
        雙方未明示購買甲基安非他命，惟衡之甲基安非他命係
        第二級毒品，無論持有、施用、轉讓、販賣，均屬違法
        行為，為治安機關所嚴查，此為眾所週知，故毒品交易
        均於隱密下進行，其以通信聯絡亦鮮有明白直接以「毒
        品」、「安非他命」等名稱或相近之用語稱之，都以暗
        語或彼此已有默契之含混語意而為溝通（最高法院95年
        度臺上字第7319號刑事判決意旨參照）。因此，依上開
        通訊監察譯文所示，固未見雙方明言購買毒品之說詞，
        惟依證人郭東能前揭所述，其有向被告購買甲基安非他
        命之證詞，並參酌上開通訊監察譯文之內容，足證被告
        與白錦蓉確共同以上揭行動電話門號，先後與證人郭東
        能聯絡甲基安非他命之買賣及交付事宜等情至明。
（四）、此外復有原審98年度聲監字第1199號通訊監察書（原審
        卷第86頁）及監聽所得光碟片等在卷可稽（光碟片外放
        ），被告亦不爭執前開門號0000000000號之行動電話係
        其所使用，復未爭執上揭通訊監察譯文內容之真實性，
        已如前述。且被告於99年12月28日在原審審理時亦自承
        證人郭東能向其要錢，其乃叫其太太（白錦蓉）拿甲基
        安非他命過去給郭東能他等語在卷（原審卷第141 頁）
        。
（五）、又衡以一般施用毒品者而言，證人郭東能如不願指證販
        毒之人，大可隨意陳稱其係與被告等人另事相約見面等
        類之語搪塞應付，而不須為如此明確之陳述；矧證人郭
        東能前開證述係出於其本人親身經歷之見聞而為陳述，
        本院綜合渠於案發時之認知能力及所處環境等各項主、
        客觀情況，足資認定證人郭東能確能對被告及白錦蓉所
        為觀察明白，理解被告等人之行為內容與外顯意向，該
        事後依憑其個人知覺、認識、體驗及記憶所為之前揭供
        述應係客觀可信，且非出於不當之暗示，亦未違悖一般
        日常生活經驗之定則或論理法則，復與上開通訊監察譯
        文所示內容較為相合，自應以其前揭供述較符合真實而
        可信。
（六）、又按刑事上販賣罪之完成，與民事上買賣契約之成立，
        二者之概念尚有不同，在民事上，買賣雙方就買賣標的
        物與價金等買賣要件之意思表示一致，其買賣契約固已
        成立；然刑事上之販賣毒品罪，並不以販入後復行賣出
        為構成要件，衹須以營利為目的，將標的物販入或賣出
        ，甚或「以毒抵債」、「以毒易物」，有一於此，其犯
        罪行為即屬完成，且不以已經得利為必要（最高法院88
        年度臺上字第3760號、99年度臺上字第8246號、100 年
        度臺上字第1090號刑事判決意旨可資參照）。參以證人
        郭東能於99年1 月5 日晚間至被告住處，央求被告以甲
        基安非他命抵債後，被告並未當場交付甲基安非他命，
        而係事後交由白錦蓉持往證人郭東能住處交付，顯見被
        告係證人郭東能央以甲基安非他命抵債後，始基於營利
        目的，而自他處販入甲基安非他命以交付之，否則其於
        證人郭東能有此倡議之際，大可立即交付甲基安非他命
        ，毋須贅有事後再行聯繫交付之舉。從而，被告於99年
        1 月5 日晚間某時許，因證人郭東能要求其交付甲基安
        非他命以抵償所欠債務，被告乃基於營利之目的，自真
        實姓名年籍不詳之成年人處販入重量不足1 公克之甲基
        安非他命，嗣由白錦蓉與證人郭東能聯繫交易之時地而
        交付之事實，應屬信而有徵。而證人郭東能與被告就買
        賣甲基安非他命之重量與價金之意思表示，最後固未能
        達成一致，終由被告取回該甲基安非他命，然此仍不影
        響被告確有於上開犯罪事實欄第二段所述販賣甲基安非
        他命之犯行（即原判決如附表編號1 販賣甲基安非他命
        所載），且已完成其犯罪行為之認定。
（七）、查被告於本案販賣甲基安非他命之價差或量差，雖未據
        檢察官敘明，致本院無從精確判斷其各次販賣之利得若
        干。然按販賣毒品之所謂販賣行為，須行為人主觀上有
        營利意圖，且客觀上有販入或賣出毒品行為，即足構成
        ，至於實際上是否已經獲利，則非所問；必也始終無營
        利之意思，而以原價或低於原價有償讓與他人，方難謂
        為販賣行為，而僅得以轉讓罪論處（最高法院86年度臺
        上字第7522號、93年度臺上字第1651號刑事判決意旨參
        照）。又「營利之意圖」固係行為人內心主觀之意思，
        雖不易從表面直接觀察得知，然就證據法則與審判實務
        而言，除行為人之自白外，尚非不能藉由調查其生活、
        經濟狀況、販賣毒品之動機、目的、其犯罪時表現於外
        之各種言行舉止、當時客觀之環境、情況，以及其他人
        證、物證等資料，依據證據法則綜合予以研判認定（最
        高法院89年度臺上字第299 號刑事判決意旨可資參照）
        。再我國查緝甲基安非他命之販賣一向執法亟嚴，對於
        販賣甲基安非他命者尤科以重度刑責，而販賣甲基安非
        他命既係違法行為，當非可公然為之，亦難謂有何公平
        市場價格，且甲基安非他命分裝容易，並可輕易自行以
        其他外觀相似之價微物質稀釋甲基安非他命之純度，減
        少純質重量，而每次買賣之價量，可能隨時依雙方關係
        深淺、資力、需求量及程度、對行情之認知、毒品來源
        是否充裕、政府查緝是否嚴密、購買者被查獲時供出毒
        品來源之風險評估等情形機動調整，致隨時異其標準，
        誠非可一概論定，且買受毒品之人衡情殆難以探知查悉
        販毒者轉手間所賺取之利潤數額，是販賣毒品之利得，
        除被告就每次販入及賣出之毒品價量及純度等項，俱臻
        詳記載成本利得並明確供述外，委難察得實情若何，然
        販賣者從各種「價差」、「量差」等牟利之方式，或因
        人而異，惟其販賣行為在意圖營利則屬同一。從而，縱
        未確切查得販賣毒品所賺取實際價差或量差之利得數額
        ，但除別有事證足認係按同一價格或純度讓與，確未從
        中加工謀取利潤外，尚難執此逕認非法販賣之事證有所
        不足，致知過坦承者難辭重典，矯詞否認或不復記憶者
        反僥倖脫責，此顯非立法本旨，且有失事理之平，亦斲
        傷國民之法律感情。復參諸邇來毒品之濫用有增無減，
        危害國民健康與社會安定日益嚴重，治安機關對於販賣
        甲基安非他命等毒品犯罪行為，莫不嚴加查緝，各傳播
        媒體對於政府掃毒之決心與行動亦再三報導，已使甲基
        安非他命不易取得致物稀價昂，販賣者必有利益可圖，
        苟其於有償讓與甲基安非他命之交易過程中無利可圖，
        縱屬至愚之常人，亦無甘冒被查緝移送法辦判處重刑之
        危險，而平白從事、涉及上開甲基安非他命交易之理，
        是其販入之價格必較其出售之價格為低，或另行在販入
        之甲基安非他命中摻入其他物質減低出售之純度，而有
        從中賺取買賣價差或量差以牟利之意圖及事實，應屬本
        諸經驗法則所為之合理認定。查被告因矢口否認有共同
        販賣第二級毒品甲基安非他命犯行，而證人郭東能於買
        賣交易對立之角色，衡情當無從明確知悉被告每次販入
        、賣出甲基安非他命之確實重量、純度及價格等項，致
        無從精準算得被告每次販賣甲基安非他命實際所獲之利
        潤金額，此亦據證人蔡宗宏於99年12月28日在原審審理
        時證述屬實，已如上述。
（八）、再參諸我國政府一再宣示反毒決心，轉讓毒品亦屬違法
        行為，且轉讓甲基安非他命之罪刑非輕，此乃眾所週知
        之事，而被告與前揭證人郭東能既非屬至親摯友，被告
        當時並無固定工作收入，亦非資力雄厚之人，此據被告
        偵查中及證人高俊昌於原審審理時供述在卷（偵查卷第
        248 頁、原審卷第178 頁背面），被告倘非有利可圖，
        應無平白甘冒自罹轉讓刑章之風險，而於每次販入甲基
        安非他命後，再以販入之同一價格與純度，甚至低於原
        價轉售或無償轉讓予前開證人之理！何況被告確有與證
        人郭東能約定以甲基安非他命抵銷前債，並交付甲基安
        非他命予郭東能該等購買者之事實，已如上述。苟被告
        非具有營利之意圖，按諸常情事理，自可對上揭證人郭
        東能告知其毒品之購買來源，由郭東能於需用甲基安非
        他命者自行前往購買，當無必要以無償為購毒者郭東能
        交通往返勞費奔波，而不思索取任何報酬或賺取其生活
        所需，此殊與一般人之生活經驗相悖至遠；又被告果係
        無償轉讓甲基安非他命予證人郭東能，則證人郭東能衡
        情應感激被告饋贈猶有不及，豈有可能因嫌被告之重量
        不足而退還之？可見被告與證人郭東能當場顯係基於買
        賣甲基安非他命之認識，而為甲基安非他命之交付及收
        受之，方有重量不足之問題。另參以被告係直接將甲基
        安非他命交付予前揭證人郭東能，並未進行任何分裝之
        舉措，且被告為警查獲時，雖經搜索，亦未扣得相關分
        裝、稀釋甲基安非他命所用之器具及物質，綜此堪認被
        告係以販入價較其出售之價格為低，藉此謀取其中轉手
        買賣之價差利潤，是被告主觀上確有販賣甲基安非他命
        藉以從中謀利之營利意圖，顯而易見，客觀上則因前開
        販賣甲基安非他命之行為獲取相當利益之事實，亦屬灼
        然明甚。
（九）、被告陳金進就本案所述之犯罪事實（即原判決如附表編
        號1 部分），先於警詢時辯稱：其與郭東能合資，每人
        出資5,200 元，在三重重新路附近向綽號「阿明」之友
        人買甲基安非他命供己施用，數量不記得云云。嗣於99
        年5 月25日在檢察官偵查中改稱：其不知凌晨電話係何
        人所打，之後為何打給郭東能，其已忘記，郭東能當天
        有拿甲基安非他命歸還，並說他不想拿了，其不知郭東
        能向何人拿甲基安非他命，之前其有請過郭東能，郭東
        能拿一些來還云云，嗣於原審審理時再改稱：證人郭東
        能向其要錢，但因其錢拿去買甲基安非他命，剛好沒錢
        ，其拿那一點點東西去是要請郭東能，不是要抵債的，
        係其叫白錦蓉拿甲基安非他命過去給證人郭東能的，但
        這個是要請郭東能的，以封郭東能他的口，不然郭東能
        會一直向其本人催債云云；觀諸前後各語，殊有諸多矛
        盾不符之處，是其所辯是否屬實，即有疑義。
（十）、又辯護人為被告辯稱：依證人郭東能於原審審理中所述
        ，被告顯無販賣甲基安非他命之意思，而係郭東能主動
        向被告要甲基安非他命，郭東能他主觀上要被告以甲基
        安非他命抵債，但被告並無此意，更未說以甲基安非他
        命抵債，而係拿少許甲基安非他命請郭東能施用，使郭
        東能他不要一直催討債務，郭東能誤認抵債之量太少，
        翌日即將甲基安非他命還給被告，若被告真要抵債，亦
        不會以如此少之量抵債3,000 元，況郭東能稱甲基安非
        他命量不夠，則被告將之補足或抵債一部均可，足見被
        告並無以甲基安非他命抵債之意，被告應僅構成轉讓未
        遂云云。惟查，證人郭東能於99年12月28日在原審審理
        時證稱：「（問：你剛剛說安非他命是要抵三千塊，是
        你這樣認為還是被告有這樣跟你明講？）我之前是要跟
        他要三千塊，但是他說沒有，我就說那你就拿安非他命
        過來，所以被告的太太就拿過來了。」，「（問：依據
        你剛才所說，被告的太太交安非他命給你，是為了要抵
        三千元的債務嗎？）是的。」，「（問：為什麼你跟被
        告反應之後，不叫他把不足的量補給你，卻要把安非他
        命還給他？）我那一天下班去找被告的時候，被告就跟
        我說3 千塊的數量就是這樣子而已，並沒有要補給我的
        意思，所以我就不願意購買，才退還給他。」等語至明
        （原審卷第139 頁正、反面，第140 頁反面），已如上
        述。可見辯護人前開所辯，顯不可採。至被告於原審另
        辯稱：其未被扣到販賣所需之磅秤、分裝袋，亦無甲基
        安非他命，所以沒有販賣毒品云云，辯護人則為被告辯
        稱：被告為警拘捕時，並未查獲甲基安非他命、磅秤、
        分裝袋等與販賣毒品相關之物品云云。然販賣毒品方式
        與態樣不一，有大盤、中盤或小型毒梟分裝毒品販賣多
        人，亦有施用者之間偶發性小型零星交易；前者或須使
        用磅秤、帳冊或分裝袋作為販賣工具，後者則未必須藉
        助上述工具即可完成，況縱屬前者，司法警察查獲販賣
        毒品之行為人時，在其居住處曾否查獲毒品、磅秤、分
        裝袋，與其是否應擔負販賣毒品罪責，並無必然關聯，
        依偵查實務之運作，因販賣毒品係重大違法行為，非可
        公然為之，且有其獨特之販售通路及管道，多半皆以透
        過電話通聯並以代號、暗碼等隱晦方式暗中進行，故未
        能查獲毒品、現金或磅秤、分裝杓、夾鏈袋等相關物證
        之案件，亦所在多有。是以，本院依憑前述證據，認已
        足資證明被告確有本案販賣甲基安非他命給予郭東能之
        事實，縱未查獲上述販毒工具或毒品充為佐證，亦不影
        響事實之認定，況本案乃警方事後根據通訊監察譯文循
        線查證而偵辦，查證當時相關毒品交易早已完成，本難
        扣得相關物證，尚不得以此為被告有利之認定，被告及
        辯護人所辯，容有誤會，洵非可採。
（十一）、依上所述，可見被告確有與綽號三姐之成年女子白錦
          蓉共同販賣3000元第二級毒品甲基安非他命1 小包給
          予郭東能之犯行，事證明確。被告與其辯護人辯稱，
          被告只有轉讓第二級毒品，且屬未遂，並非販賣云云
          ，所辯無非事後卸責之詞，委不足採。
丙、綜上所述，足認被告確有於如前開事實欄第二段、第三段（
    一）、至（七）、所述（按即如原判決附表編號1 至8 所述
    ），先後販賣甲基安非他命給予證人郭東能、蔡宗宏、高俊
    昌等人既遂之犯行均應堪認定。
丁、論罪科刑部分：
一、按甲基安非他命係屬毒品危害防制條例第2 條第2 項第2 款
    所明定之第二級毒品。次按刑法上犯罪類型為「販賣」者之
    既、未遂，以買賣之標的物已否交付為區分標準，苟標的物
    已交付，縱買賣價金尚未給付，仍應論以販賣既遂罪；反之
    ，如標的物尚未交付，縱買賣之內容雖已意思表示一致，且
    行為人已收受價金，仍難謂其販賣行為已屬完成（最高法院
    88年度臺上字第3760號、89年度臺上字第2798號刑事判決意
    旨可資參照）。再按毒品危害防制條例第4 條所規定之販賣
    毒品罪，雖不以販入之後復行賣出為要件，祇要以營利為目
    的，將毒品販入或賣出，有一於此，其犯罪即為完成。惟其
    行為態樣，可分為販入、賣出、販入後復行賣出等3 種情形
    。其中販入或賣出，有一於此，其犯罪固屬完成；但在販入
    後復行賣出之場合，行為人意圖營利而販入毒品後，至首次
    賣出，乃二個舉動之接續實行，仍祇成立一個販賣既遂罪（
    最高法院96年度臺上字第3551號刑事判決意旨足參）。
二、核被告陳金進於犯罪事實欄第二段、第三段（一）、至（七
    ）、所為（即如原判決附表編號1 至8 所為），均係犯毒品
    危害防制條例第4 條第2 項之販賣第二級毒品罪。公訴人認
    被告於犯罪實欄第二段所為（即原判決附表編號1 ），係涉
    犯藥事法第83條第1 項之轉讓禁藥罪，依前說明，即有未合
    ，惟因起訴之犯罪事實與本院上開所認定之犯罪事實，二者
    之基本社會事實同一，爰依法變更起訴法條。被告就上揭犯
    罪實欄第二段（即原判決附表編號1 ）所犯之販賣第二級毒
    品犯行，與白錦蓉間互有犯意聯絡及行為分擔，應論以共同
    正犯。被告為共同販賣或單獨販賣而分別持有甲基安非他命
    之低度行為，各為販賣之高度行為所吸收，皆不另論罪。又
    刑法業於94年2 月2 日修正公布，並自95年7 月1 日起生效
    施行，按修正後刑法刪除第56條之連續犯規定，而基於概括
    之犯意，連續數販賣毒品之行為，於刑法修正刪除連續犯規
    定之前，均依連續犯論以一罪，依該次刑法第56條修正理由
    之說明謂「對繼續犯同一罪名之罪者，均適用連續犯之規定
    論處，不無鼓勵犯罪之嫌，亦使國家刑罰權之行使發生不合
    理之現象」、「基於連續犯原為數罪之本質及刑罰公平原則
    之考量，爰刪除有關連續犯之規定」等語，即係將本應各自
    獨立評價之數罪，回歸本來就應賦予複數法律效果之原貌，
    又所謂集合犯是指立法者所制定之犯罪構成要件中，本就預
    定有數個同種類之行為將反覆實行之犯罪而言，將各自實現
    犯罪構成要件之反覆多數行為，解釋為集合犯，而論以一罪
    ，是對於集合犯必須從嚴解釋，以符合立法本旨。而觀諸毒
    品危害防制條例所定之販賣毒品罪之構成要件文義，實無從
    認定立法者本即預定該犯罪之本質，必有數個同種類行為而
    反覆實行之集合犯行，故販賣毒品罪，難認係集合犯。因此
    ，就刑法修正施行後多次販賣毒品之犯行，採一罪一罰，始
    符合立法本旨（最高法院96年度臺上字第6048號、97年度臺
    上字第99號判決意旨參照）。查被告前揭共同販賣或販賣甲
    基安非他命之行為，犯罪時間均係於95年7 月1 日之後，係
    在刑法刪除連續犯規定之後所犯，且被告所為共同販賣及販
    賣第二級毒品8 次之犯行，販賣對象尚非同一，時地亦非密
    接，應屬犯意各別，行為互殊，參諸上開說明，自應以一罪
    一罰予以獨立評價，而分論併罰之。再被告前曾受有如犯罪
    事實欄第一段所載之論罪科刑及執行情形，此有本院被告前
    案紀錄表在卷足憑（本院卷第56頁至第67頁），其於受有期
    徒刑之執行完畢後，5 年以內故意再犯本案法定刑為有期徒
    刑以上之上開八罪，均為累犯，應各依刑法第47條第1 項規
    定加重其刑，惟無期徒刑部分依法不得加重，僅就有期徒刑
    及罰金部分各加重其刑。
參、維持原審判決被告有罪部分：
一、原審經調查結果，認被告陳金進所犯上開如事實欄第二段、
    第三段（一）、至（七）、所述（即如原判決附表編號1 至
    8 所述）共八罪，均係犯毒品危害防制條例第4 條第2 項之
    販賣第二級毒品罪；並以公訴人認被告就所犯上揭實欄第二
    段部分（即原判決附表編號 1 ），係涉犯藥事法第83條第1
    項之轉讓禁藥罪，尚有未洽，因基本社會事實同一，乃依法
    變更起訴法條。另認被告就上揭犯罪實欄第二段（即原判決
    附表編號1 ）所犯之販賣第二級毒品犯行，與白錦蓉間有犯
    意聯絡及行為分擔，應論以共同正犯；復以被告為共同販賣
    或單獨販賣而分別持有甲基安非他命之低度行為，各為販賣
    之高度行為所吸收，皆不另論罪；再以被告有如犯罪事實欄
    第一段所載犯罪科刑執行情形，已如前述，因認被告於受有
    期徒刑之執行完畢後，5 年以內故意再犯本案法定刑為有期
    徒刑以上之前述八罪，均應論以累犯，並依刑法第47條第 1
    項規定均加重其刑，惟無期徒刑部分依法不得加重，僅就有
    期徒刑及罰金部分各加重其刑。
二、原審乃審酌被告之上開素行，認被告不思以正途牟利營生，
    竟為賺取不法利益，鋌而走險，無視國家杜絕毒品犯罪之嚴
    令峻刑，猶從事規範違反性高之販毒行為，又販賣毒品供他
    人施用，咸已肇生他人施用毒品之惡源，足以戕害他人之身
    心健康，且有滋生其他犯罪之可能，對社會秩序潛藏之危害
    亟高，衡其各次之犯罪情節、行為所生危害及法益侵害性等
    項，皆非輕微；與被告之犯罪動機與目的等犯罪情節，亦無
    有任何情堪憫恕或特別可原諒之處；另考量被告犯罪之次數
    、販賣毒品之數量、價額等，另念及被告於本案所販賣之第
    二級毒品重量及所得尚非鉅大，兼衡酌其犯罪手段、平日生
    活與經濟狀況、智識程度等一切情狀，對被告所犯上揭八罪
    ，分別量處有期徒刑七年十月。並考量被告所為上開犯行及
    量刑時所審酌之情狀，以被告所從事之販賣第二級毒品犯行
    ，非僅擴散毒害，戕人身心；且另審酌國內毒品泛濫，因販
    毒者販售毒品予施用者，從中得利，危害他人身心健康，並
    因而嚴重危害社會秩序與安寧，甲基安非他命對社會危害之
    深且廣，此乃一般普遍大眾皆所周知，其竟仍為貪圖不法利
    益而多次販賣毒品供他人施用，而綜觀被告犯罪當時，均無
    特殊之原因與環境，在客觀上足以引起一般同情而有可憫恕
    之處，因認對被告所犯本罪法定最低度刑為7 年有期徒刑之
    上述八罪，各量處前開法定最低度刑以上，核無過重之情形
    ，故均不依刑法第59條規定酌減其刑。
三、原審復審酌被告共同販賣與單獨販賣第二級毒品之交易對象
    共三人、次數有8 次、毒品重量及販賣所得非鉅、犯罪情節
    尚非嚴重、其犯罪行為之類型係基於同一刑罰規範目的及所
    侵害之法益具有同一性，定執行刑乃為數罪對法益侵害之加
    重效應等情，另為適度反應販賣毒品罪之嚴重性及貫徹刑法
    公平正義之理念，並綜合考量刑罰之內部界限，及為實現刑
    罰權之公平正義，以符合罪刑相當及比例原則，使其輕重得
    宜，罰當其罪，故對被告所犯上開八罪之前述宣告刑，依數
    罪併罰之規定，定其應執行刑為有期徒刑21年。
四、
（一）、原審另認如事實欄第二段所述（即如原判決附表編號 1
        、所示），未扣案之廠牌、序號均不詳之行動電話1 支
        （搭配行動電話門號0000000000號）及未扣案廠牌、序
        號均不詳之行動電話1 支（搭配行動電話門號00000000
        00號）（各含SIM 卡1 只），分別係被告陳金進及同案
        共犯白錦蓉二人供本案共同販賣第二級毒品犯罪所用之
        物，依毒品危害防制條例第19條第1 項前段規定，均予
        宣告連帶沒收，且以前揭物品皆屬金錢以外之財物，另
        諭知上開二支未扣案之行動電話如全部或一部不能沒收
        時，應依同條例第19條第1 項後段規定，諭知連帶追徵
        其價額。
（二）、原審認如事實欄第三段（一）、至（六）所述（即如原
        判決附表編號2 、至7 、所示），未扣案之廠牌、序號
        均不詳之行動電話1 支（搭配行動電話門號0000000000
         號 ）及扣案廠牌不詳、序號為000000000000000 號之
        行動電話1 支（搭配行動電話門號00000000 00 號）（
        含SI M卡各1 只），係被告陳金進所有分別係供本案販
        賣第二級毒品犯罪聯繫所用之物，均應依毒品危害防制
        條例第19條第1 項前段規定宣告沒收之；另前揭未扣案
        廠牌、序號均不詳之行動電話（搭配行動電話門號0000
        000000號）係屬金錢以外之財物，因未據扣案，如全部
        或一部不能沒收時，依同條例第19條第1 項後段規定，
        諭知追徵其價額。
（三）、原審另對被告於如事實欄第三段（一）、（三）、（四
        ）、（五）、（六）、（七）、所述（即如原判決附表
        編號2 、4 、5 、6 、7 、8 、所示）販賣第二級毒品
        所得共計有9,000 元（即1,000 元＋2, 000元＋1,500
        元＋1,000 元＋2,500 元＋1,000 元）；如事實欄第三
        段（二）、所述（即如原判決附表編號3 所示）販賣第
        二級毒品所得人民幣400 元之對價，雖均未據扣案，然
        既係其分別販賣第二級毒品所得之財物，自應依毒品危
        害防制條例第19條第1 項之規定諭知沒收，如全部或一
        部不能沒收時，其所得財物合計9,000 元部分以其財產
        抵償之，人民幣400 元部分則追徵其價額（按被告犯罪
        所得人民幣400 元部分，因依毒品危害防制條例第19條
        第1 項之規定所稱「追徵其價額」者，係指所沒收之物
        為金錢以外之其他財物而無法沒收時，因其實際價值不
        確定，應追徵其價額，使其繳納與原物相當之價額，並
        無以其財產抵償之問題）。另對被告於如事實欄第二段
        所述（即如原判決附表編號1 所示），係以甲基安非他
        命抵償積欠郭東能之3,000 元債務，而此因債務免除所
        得之利益，揆諸前揭說明，既非屬犯罪所得之財物，自
        無從為沒收之宣告。原審另對被告於如事實欄第三段（
        七）、所述（即如原判決附表編號8 所示）販賣第二級
        毒品予高俊昌2, 000元，其中1,000 元之價金高俊昌尚
        未給付，被告迄未獲取此部分價款之事實，業經被告及
        證人高俊昌於原審供述在卷，因認被告於上開如事實欄
        第三段（七）、所述（即如原判決附表編號8 所示），
        該部分販毒所得財物應僅有1,000 元。
（四）、原審另以扣案之吸食器1 組雖係被告所有，惟此僅供施
        用毒品之用，認與被告於本案被訴販賣第二級毒品之犯
        行並無直接關連，以該物品本質上尚可供其他用途使用
        ，客觀上實難認係專供施用毒品之器具，亦非違禁物，
        故不予宣告沒收。
五、經核原審對於被告所犯上開如事實欄第二段、第三段（一）
    、至（七）、所述（即如原判決附表編號1 至8 所述）共八
    罪部分，其認事用法均無不當，量刑亦均稱妥適，應予維持
    。
肆、本件被告對其所犯前揭如事實欄第二段、所述（即如原判決
    附表編號1 所述），被告與其辯護人提起上訴辯稱，被告只
    有轉讓第二級毒品，且屬未遂，並非販賣云云；被告另對前
    述如事實欄第二段、第三段（一）、至（七）、所述（即如
    原判決附表編號2 至8 所述），以原審判決判刑太重為由提
    起上訴，查被告上訴各點並不足採，已據本判決理由欄貳、
    詳予論述說明，可見被告提起上訴，經核並無理由，應予駁
    回。
伍、被告被訴販賣第二級毒品給予王阿通無罪部分：
甲、
一、本件公訴意旨略以：被告陳金進於98年間某日，在桃園縣龜
    山鄉○○路街之王阿通住處附近，以1,000 元之價格，販賣
    第二級毒品甲基安非他命1 小包（重量不詳）給予王阿通，
    因認被告陳金進另涉犯毒品危害防制條例第4 條第2 項之販
    賣第二級毒品罪嫌云云。
二、按犯罪事實應依證據認定之，無證據不得認定犯罪事實；又
    不能證明被告犯罪者，應諭知無罪之判決，刑事訴訟法第15
    4 條第2 項、第301 條第1 項分別定有明文。次按事實之認
    定，應憑證據，如未能發現相當證據，或證據不足以證明，
    自不能以推測或擬制之方法，以為裁判基礎；而刑事訴訟法
    上所謂認定犯罪事實之證據，係指足以認定被告確有犯罪行
    為之積極證據而言，該項證據自須適合於被告犯罪事實之認
    定，始得採為斷罪資料；又認定犯罪事實所憑之證據，雖不
    以直接證據為限，間接證據亦包括在內，然而無論直接或間
    接證據，其為訴訟上之證明，須於通常一般之人均不致有所
    懷疑，而得確信其為真實之程度者，始得據為有罪之認定，
    倘其證明尚未達到此一程度，而有合理之懷疑存在時，即無
    從為有罪之認定；至採用間接證據時，必其所成立之證據，
    在直接關係上，雖僅足以證明他項事實，而由此他項事實，
    本於推理之作用足以證明待證事實者，方為合法，若憑空之
    推想，並非間接證據；再認定不利於被告之事實，須依積極
    證據，苟積極證據不足為不利於被告事實之認定時，即應為
    有利於被告之認定，更不必有何有利之證據，最高法院分別
    著有40年臺上字第86號、29年上字第3105號、76年臺上字第
    4986號、32年上字第67號暨30年上字第816 號判例意旨可資
    參照。再按為發見真實，防範施用毒品者因不具切身利害關
    係，所為陳述可能有欠嚴謹、任意誇大其詞或有其他考量，
    施用毒品者有關毒品來源之供述，應有相當補強證據足以擔
    保渠陳述之真實性，始得作為判斷之依據。故法院對被告或
    共犯之自白，或施用毒品者有關毒品來源之陳述，應再調查
    其他補強證據，相互參酌，必達於通常一般之人均不致有所
    懷疑，而得確信自白或陳述為真實者，方得為有罪之認定；
    茲所謂之補強證據，固不以證明販賣毒品犯罪構成要件之全
    部事實為必要，但以與施用者之指證具有相當之關聯性為前
    提，其經與施用者之指證綜合判斷，已達於通常一般人均不
    致有所懷疑，而得確信施用者之指證為真實者，始得為有罪
    之認定，此為無罪推定原則之必然推演（最高法院90年度臺
    上字第3115號、93年度臺上字第6750號、94年度臺上字第20
    33號、95年度臺上字第6850號、96年度臺上字第1029號、97
    年度臺上字第3281號、99年度臺上字第7104號判決意旨足資
    參照）。
三、本件公訴人認被告陳金進涉犯有販賣第二級毒品甲基安非他
    命1 小包給予王阿通之犯行，無非係以證人王阿通於偵查中
    之證述為其主要論據，此外別無其他積極證據可資佐證。
四、本件訊據被告陳金進堅決否認有販賣第二級毒品甲基安非他
    給予王阿通之犯行，辯稱：（一）、被告從頭至尾未與王阿
    通有毒品往來，從監聽譯文內容可知，被告係賣予王阿通電
    腦遊戲，並非販賣安非他命。（二）、又王阿通曾於警詢、
    偵訊筆錄內陳述其最後一次施用毒品係於95年，後又陳稱其
    已數年未施用。（三）、王阿通陳稱98年「好像」有向被告
    購買一千至二千，然對金額、時間皆不確定，故王阿通前後
    證詞並不一致。（四）、再者，王阿通家中失竊，因懷疑係
    被告所為，故有糾紛，以致挾怨報復，誣陷被告，此有證人
    蔡志評可資作證。
五、被告之辯護人除提出書狀為被告辯護外，另辯護略稱：（一
    ）、王阿通於99年5 月5 日在警詢時陳稱其於94年勒戒出來
    後即未再吸食毒品，故其並無理由再向被告購買毒品等語。
    （二）、何況王阿通自己亦陳稱其與被告之電話內容僅係談
    論購買電腦遊戲，與毒品無關。其事後改口雖稱向被告販賣
    毒品，純粹是挾怨報復；且王阿通證詞前後不一。
六、本院查：
（一）、證人王阿通先則於99年5 月5 日在檢察官偵查中證稱：
        其有施用甲基安非他命，並於98年年底因電腦買賣而認
        識被告「阿忠」；其於98年12月30日之通訊監察譯文中
        係表示其友人「洪董」要買甲基安非他命，叫其本人打
        電話問被告「阿忠」有無甲基安非他命，那次綽號「三
        姐」者有至其住處，隨後該綽號「三姐」者即與「洪董
        」出去云云（99年度偵字第13734 號偵查卷第234 頁、
        235 頁）；嗣於99年7 月6 日在檢察官偵查中證稱：98
        年12月30日之通訊監察譯文係其本人本來要打給被告「
        阿忠」，但接電話者是一個女生，她自稱是被告「阿忠
        」的老婆，其之前並未見過該女生，後來該女生有至其
        住處，且與其友人出去，其確實有向被告「阿忠」買過
        一、兩次甲基安非他命，但時間已不記得，應該係去年
        98年，且應該都是買一千元一小包，其與被告均係在其
        住處附近見面，交易完即離開；上通電話係其本人要打
        給被告「阿忠」，後來被告「阿忠」也有拿甲基安非他
        命給其本人云云（同上偵查卷第358 頁、359 頁）。由
        證人王阿通前後證述可知，證人王阿通先則證稱，98年
        12月30日之通訊監察譯文內容係其友人「洪董」要買甲
        基安非他命，故由其本人打電話問被告「阿忠」有無甲
        基安非他命等語；後則證稱98年12月30日前述通訊監察
        譯文內容係其本人打電話給被告「阿忠」要拿安非他命
        云云，前後證述內容已有歧異，由此可見證人王阿通之
        供證前後不一，且反覆不定，其證詞之真實性及可信度
        已有疑義，顯見證人王阿通之證詞有瑕疵，故其證述自
        難採信。
（二）、本件被告陳金進始終堅決否認有販賣或交付甲基安非他
        命給予證人王阿通之情事，而證人王阿通之供證既有上
        開前後歧異不一致之瑕疵，且除證人王阿通前揭有疑義
        之片面指述外，遍查全卷，並無其他具體事證或補強證
        據，諸如通訊監察譯文、帳冊、款項或甲基安非他命等
        相關證據，堪以佐認證人王阿通關於毒品交易證述之真
        實性。何況被告陳金進雖有販賣甲基安非他命給予上開
        郭東能、蔡宗宏、高俊昌等人之事實，然尚不得以被告
        所涉相類案件之事證，即資為不利於被告之認定。揆諸
        前揭說明，自難僅憑證人王阿通前後不一有瑕疵之證詞
        ，遽為不利於被告之認定。
（三）、由上所述，被告辯稱並未販賣第二級毒品甲基安非他給
        予王阿通一節，應堪採信。
七、綜上所述，本件公訴人指訴被告陳金進販賣第二級毒品給予
    王阿通犯行部分，除證人王阿通片面之證述外，並無其他積
    極確切證據足資佐證被告確有此部分販賣毒品之犯行。此部
    分無論依公訴人所舉之證據與指出之證明方法，抑或本院已
    盡調查之能事所得之證據，客觀上均未達於使通常一般之人
    不致有所懷疑，而得確信被告有如公訴人所指稱販賣第二級
    毒品甲基安非他命給予王阿通之犯行應為真實，則被告是否
    確有此部分之販賣第二級毒品犯行，顯有合理之懷疑存在。
    此外，復查無其他積極事證足資證明被告確有如公訴人所指
    訴之販賣第二級毒品給予王阿通犯行，揆諸前開規定與說明
    ，因不能證明被告確有販賣第二級毒品給予王阿通之犯行，
    此部分自應為被告無罪之諭知。
乙、維持原審判決無罪部分：原審經調查結果，以證人王阿通之
    供證前後歧異不一，反覆不定，其證詞之真實性及可信度已
    有疑義而有瑕疵，且除證人王阿通前開單方面前後不一有瑕
    疵之證述外，因無其他積極確切證據可資佐證被告確有販賣
    第二級毒品給予王阿通之犯行，因而判決被告無罪，經核原
    審採證尚無違誤，應予維持。
丙、駁回檢察官上訴部分：
一、本件檢察官上訴意旨略以：本件證人王阿通於警詢時及偵查
    中皆指證被告有販賣第二級毒品給予其本人，而依照證人王
    阿通其於警詢時及偵查中所述情節雖非完全一致，但被告確
    有販賣第二級毒品之基本事實並無變異，原審竟對證人王阿
    通陳述之販賣情形細節方面，偶有先後不一，即遽認為全不
    可採，顯有不當等語。
二、本院查：
（一）、查證人王阿通於99年5 月5 日在警詢時並未供稱其有向
        被告購買第二級毒品基安非他命之供述，此有證人王阿
        通之警詢筆錄在卷足憑（同上偵查卷第88頁至第91頁）
        。從而檢察官上訴指稱證人王阿通於警詢時有指證被告
        有販賣第二級毒品給予其本人一節，顯屬無據。
（二）、又檢察官上訴雖指稱證人王阿通於偵查中指證被告有販
        賣第二級毒品給予其本人等情。然查：證人王阿通於檢
        察官偵查中先後兩次之證述內容前後不一而有歧異之瑕
        疵，已如前述。自難以證人王阿通於偵查中先後不一而
        有瑕疵之證詞即遽認被告即係有販賣第二級毒品甲基安
        非他命1 小包給予王阿通之罪證。
（三）、再者，本案除證人王阿通於偵查中先後不一之指證外，
        此外並無其他補強證據以資佐證，以認定被告確有販賣
        第二級毒品甲基安非他命給予王阿通之犯行，亦如前述
        。
（四）、綜上所述，本件檢察官雖提起上訴，惟仍執陳詞，並未
        積極舉證被告確有販賣第二級毒品甲基安非他命給予王
        阿通之事證，經核檢察官之上訴並無理由，應予駁回。
據上論斷，應依刑事訴訟法第368條，判決如主文。
本案經檢察官黃騰耀到庭執行職務。
中    華    民    國  100     年    12    月    13    日
                  刑事第十五庭審判長法  官  沈宜生
                                    法  官  吳炳桂
                                    法  官  陳坤地
以上正本證明與原本無異。
如不服本判決，應於收受送達後10日內向本院提出上訴書狀，其
未敘述上訴之理由者並得於提起上訴後10日內向本院補提理由書
（均須按他造當事人之人數附繕本）「切勿逕送上級法院」。
                                    書記官  梁駿川
中    華    民    國   100    年    12    月    14    日
附錄：本案論罪科刑法條全文
毒品危害防制條例第4條第2項：
製造、運輸、販賣第二級毒品者，處無期徒刑或7年以上有期徒
刑，得併科新臺幣1千萬元以下罰金。